臺灣高雄地方法院刑事判決　　　　　　　100年度訴字第801號
公　訴　人　臺灣高雄地方法院檢察署檢察官
被　　　告　李榮茂
選任辯護人　陳啟舜律師
義務辯護人　本院公設辯護人　黃文德　
上列被告因違反毒品危害防制條例案件，經檢察官提起公訴（99
年度偵字第32656 號、36848 號、100 年度偵字第884 號、第10
891 號），本院判決如下：
    主  文
李榮茂犯如附表一、二所示之販賣第三級毒品罪，共柒拾陸罪，
均累犯，各處如附表一、二所示之刑。應執行有期徒刑玖年。扣
案之第三級毒品愷他命肆拾玖包（均含包裝袋，驗前淨重共貳玖
伍點參伍柒公克、驗餘淨重共貳玖肆點柒柒玖公克，總計純質淨
重共貳貳玖點肆貳壹公克）、行動電話門號000000000
0號、0000000000號、0000000000號共計
支（序號分別為：000000000000000號、00
00000000000號、000000000000000
號，均含SIM 卡）、空夾鏈袋包、電子磅秤貳臺，均沒收；未
扣案之販賣第三級毒品所得合計新臺幣捌萬壹仟陸佰元沒收，如
全部或一部不能沒收時，以其財產抵償之。
    事  實
一、李榮茂前於民國97年間，因強制猥褻案件，經本院判處有期
    徒刑6 月，甫於99年1 月26日易科罰金執行完畢，猶不知悔
    改，明知愷他命係毒品危害防制條例第2 條第2 項第第3 款
    所列之第三級毒品，不得非法持有、販賣，竟仍意圖營利，
    基於販賣第三級毒品愷他命予不特定人之犯意，分別為下列
    行為：
  (一)李榮茂分別於附表一所示之時間、地點以附表所示之代價，
    持其門號0000000000號及0000000000號手機做為與購毒者聯
    絡之工具，販賣第三級毒品愷他命予附表一編號1 至編號 4
    所示之林欣宜、蔡忠霖、莊智豐、張孟穎等人，李榮茂嗣於
    99年10月7 日晚上10時30分許，在高雄市○○區○○路與六
    合路口，為警在其所駕駛之車牌號碼777-ZN號計程車內，搜
    索而扣得如附表三編號1 至編號47所示之愷他命共47包（含
    包裝袋，驗前淨重292.75公克、驗餘淨重292.194 公克，純
    質淨重227.355 公克），復於隔日（即99年10月8 日）上午
    9 時15分許，警方又在李榮茂位於高雄市○○區○○路 417
    號3 樓住處，搜索而扣得李榮茂所有如附表三編號48及編號
    49所示之愷他命2 包（驗前淨重2.607 公克，驗後淨重2.58
    5 公克，純質淨重2.066 公克）、及電子磅秤2 台、夾鍊袋
    3 包及門號0000000000號及0000000000號手機（序號分別為
    ：000000000000000 、0000000000000 ，均含SIM 卡）等物
    ，始悉上情。
  (二)李榮茂經警查獲上開愷他命等物品後，於100 年10月8 日經
    交保後，旋又於附表二所示之時間、地點，以附表二所示之
    代價，持其門號0000000000號手機做為與購毒者聯絡之工具
    ，分別販賣第三級毒品愷他命予附表二編號1 至編號16所示
    之李雅雯、陳映佑、杜淙銘、許雅榕、羅宇蝶、許卉湘、楊
    琇茹、蘇千津、葉桂妏、葛家玲、許惟純、陳文豪、鍾函軒
    、陳金好、林佩蓉、方民慧等人，嗣經警於100 年3 月30日
    至其位於高雄市○○區○○街49號之居所實行搜索，並扣得
    門號0000000000號手機（序號為000000000000000  ，含SIM
    卡）1 支，而悉上情。
二、案經高雄市政府警察局新興分局報告及高雄市政府警察局移
    送臺灣高雄地方法院檢察署檢察官偵查起訴。
    理  由
一、證據能力
  (一)按被告以外之人於偵查中向檢察官所為陳述，除顯有不可信
    之情況者外，得為證據，刑事訴訟法第159 條之1 第2 項定
    有明文。偵查中對被告以外之人所為之偵查筆錄，性質上係
    屬傳聞證據。惟現階段刑事訴訟法規定檢察官代表國家偵查
    犯罪、實施公訴，依法其有訊問被告之權，證人且須具結，
    而實務運作時，檢察官偵查中向被告以外之人所取得之陳述
    ，原則上均能遵守法律規定，不致違法取供，其可信度極高
    ，是附表一、二所示證人即購毒者於偵查中檢察官均以證人
    身分予以訊問，並經依法具結在卷，並無證據顯示檢察官在
    偵查時有不法取供之情形，亦無證據顯示有顯不可信之情況
    ，且其等於本院審理時到庭結證，而經被告及辯護人對質、
    詰問，被告之對質、詰問權業已獲充分保障。是揆諸前揭說
    明，附表一、二所示證人於偵查中之證述均具有證據能力。
  (二)現行刑事訴訟法關於「鑑定」之規定，除選任自然人充當鑑
    定人外，另設有囑託機關鑑定制度。依刑事訴訟法第198 條
    、第208 條之規定，不論鑑定人或鑑定機關、團體，如由法
    院、審判長、受命法官或檢察官視具體個案之需要而為選任
    、囑託，並依同法第206 條之規定，提出言詞或書面報告，
    即符合同法第159 第1 項所定得作為證據之「法律有規定」
    之例外。本件高雄市立凱旋醫院100 年3 月16日高市凱醫驗
    字第15011 號濫用藥物成品檢驗鑑定書（鑑別條碼B0000000
    0 至B00000000 號），係依臺灣高雄地方法院檢察署檢察官
    囑託而為鑑定，依上開說明，依法有證據能力。
  (三)傳聞法則乃對於被告以外之人於審判外之言詞或書面陳述，
    亦即針對被告以外之人於審判外以言詞或書面所為之供述證
    據所為之規範。本件警方現場蒐證、證物照片，乃以科學、
    機械之方式對於查獲當時之情況所為忠實且正確之紀錄，性
    質上並非供述證據，故無傳聞法則之適用，於此又查無不得
    為證據之狀況，自均具有證據能力
  (四)按被告以外之人於審判外之言詞或書面陳述，除法律有規定
    者外，不得作為證據，刑事訴訟法第159 條第1 項定有明文
    ；又被告以外之人於審判外之陳述，雖不符合同法第159 條
    之1 至第159 條之4 之規定，但經當事人於審判程序同意作
    為證據，法院審酌該言詞陳述或書面陳述作成時之情況，認
    為適當者，亦得為證據。當事人、代理人或辯護人於法院調
    查證據時，知有第159 條第1 項不得為證據之情形，而未於
    言詞辯論終結前聲明異議者，視為有前項之同意，刑事訴訟
    法第159 條之5 亦著有明文。查本判決下列所引用如附表一
    及附表二所示之各該被告以外之人於審判外之陳述，縱屬傳
    聞證據部分，然均經公訴人、被告及其辯護人就前開審判外
    之陳述於本院審判程序中同意做為證據，且迄至言詞辯論終
    結前亦未再聲明異議，本院審酌此等證據資料製作時之情況
    ，核無違法取證或證明力明顯過低之瑕疵，本院亦認以之作
    為證據應屬適當，故揆諸上開規定，應認前揭證據資料均例
    外有證據能力。
二、實體上認定
  (一)訊據被告李榮茂對其於附表一、二所示之時間地點，以附表
    一、二所示之代價，分別販賣第三級毒品愷他命予附表一、
    二所示之購毒者林欣宜、蔡忠霖、莊智豐、張孟穎、李雅雯
    、陳映佑、杜淙銘、許雅榕、羅宇蝶、許卉湘、楊琇茹、蘇
    千津、葉桂妏、葛家玲、許惟純、陳文豪、鍾函軒、陳金好
    、林佩蓉、方民慧等21 人之事實，已坦承不諱（見本院100
    年度訴字第839 號第43頁），核與證人林欣宜、蔡忠霖、莊
    智豐、張孟穎於偵訊時證稱：伊等曾有於附表一所示之時間
    地點，以李榮茂所有之門號0000000000號、0000000000號手
    機為聯絡工具，向李榮茂購買毒品（愷他命）等語（見99年
    度偵字第32656 號卷第255 頁至第256 頁、第275 頁、276
    頁）及證人李雅雯、陳映佑、杜淙銘、許雅榕、羅宇蝶、許
    卉湘、楊琇茹、蘇千津、葉桂妏、葛家玲、許惟純、陳文豪
    、鍾函軒、陳金好、林佩蓉、方民慧於偵訊時迭證稱：伊等
    曾有於附表二所示之時間地點，以李榮茂所有之0000000000
    號手機為聯絡工具，向李榮茂購買毒品（愷他命）等語，均
    屬相符（見99年度偵字第32656 號卷第255 頁至第256 頁、
    第275 頁、276 頁及100 年度偵字第10891 號卷第31頁、32
    頁、第127 頁至第128 頁、第164 頁至第165 頁、第158 頁
    至第159 頁、第138 頁至第139 頁、第145 頁至第146 頁、
    第170 頁、第175 頁至第176 頁、第198 頁至第199 頁、第
    192 頁至第193 頁、第254 至第255 頁、第204 頁至第 205
    頁、第189 頁至第193 頁、第219 頁、第224 頁至第225 頁
    、第229 頁至第230 頁、第235 頁至第236 頁）。復有被告
    李榮茂所持用之門號0000000000號及0000000000號與附表一
    編號1 及編號3 所示之購毒者所持用之門號0000000000號、
    0000000000號之通聯紀錄（見99年度偵字第32 656號卷第16
    2 頁至第171 頁、第210 頁），及被告李榮茂所持用之手機
    門號0000000000號於99年3 月間與附表二所示購毒者聯絡之
    通訊監察譯文（見100 年度訴字第83 9號卷第72頁至76頁、
    79頁反面至第85頁反面、90頁至92頁、97頁至第99頁103 頁
    至第105 頁、109 頁至第110 頁、114 頁至第115 頁、 119
    頁至第121 頁、125 頁至第126 頁、130 頁、134 頁、 138
    頁至第139 頁、143 頁、147 至第150 頁154 頁至第155 頁
    、159 頁）及高雄市政府警察局新興分局扣押物品目錄表（
    見本院100 年度訴字第801 號卷附之之警一卷第12頁至第16
    頁、17頁）在卷可按；佐以被告復自白供承：伊的豐田牌WI
    SH型計程車車號為777-ZN號，其上有貼黑色隔熱紙，車身及
    玻璃均有凱蒂貓貼卡通圖案等語，亦核與證人李雅雯、陳映
    佑、杜淙銘、許雅榕、羅宇蝶、許卉湘、楊琇茹、蘇千津、
    葉桂妏、葛家玲、許惟純、陳文豪、鍾函軒、陳金好、林佩
    蓉、方民慧分別於警詢時供稱：李榮茂綽號「阿茂」，販毒
    給伊們時係駕駛豐田廠牌WISH型計程車，該計程車車身及玻
    璃均有凱蒂貓貼卡通圖案等語，均互核相符（見本院100 年
    訴字第839 號卷附之警一卷第15頁、第28頁、第39頁、第51
    頁、第63頁、第78頁、第89頁、第120 頁、第104 頁、第13
    4 頁、第14 7頁、第172 頁第179 頁、第190 頁、第203 頁
    、第211 頁、100 年度偵字第10831 號卷第70頁、第77頁反
    面、第93頁）；另附表二編號1 之購毒者林孟穎於100 年 2
    月13日中午12時4 分許，在高雄市○○區○○街住處樓下進
    入被告李榮茂所駕駛之車號777-ZN號豐田廠牌WISH型計程車
    內，與被告交易毒品之事實，亦有監視錄影畫面（見本院 1
    00年訴字第839 號卷附之警二卷第36頁至第40頁）可按。又
    被告李榮茂於100 年3 月21日下午2 時53分許在高雄市○○
    區○○路簡愛汽車旅館外販賣第三級毒品愷他命予附表二編
    號8 所示之購毒者楊琇茹之事實，亦有警方拍攝之現場照片
    （見本院100 年訴字第839 號卷附之警二卷第76頁）、高雄
    市警察局刑警大隊扣押物品目錄表（見100 年訴字第839 號
    之警二卷第64頁至第68頁）足稽，此外證人莊智豐、林孟穎
    、李雅雯、陳映佑、杜淙銘、許雅榕、羅宇蝶、許卉湘、楊
    琇茹、蘇千津、葉桂妏、葛家玲、許惟純、陳文豪、陳金好
    、林佩蓉之尿液經送檢驗之結果，確呈第三級毒品愷他命陽
    性反應，亦有濫用藥物尿液檢體監管紀錄表、高雄市政府警
    察局刑警大隊偵三隊七分隊偵辦毒品案件尿液採證代碼對照
    表冊、高雄市立凱旋醫院濫用藥物尿液檢驗報告（檢體編號
    A100158 、A100162 ）、臺灣檢驗科技股份有限公司濫用藥
    物實驗室檢驗報告（檢體編號L0-000000 、L0000000、L0-0
    00000 、L0 -000000、L0-000000 、L0 -000000、L0-00000
    0 、L-0000000 、L-0000000 、L-00000000）在卷可佐（見
    100 年度訴字第839 號卷第65頁、69頁、71頁、87頁、 100
    頁、106 頁、111 頁、116 頁、127 頁、135 頁、144 頁、
    151 頁、15 6頁）；且扣案如附表三編號1 至編號49所示之
    白色結晶，經送高雄市立凱旋醫院依化學呈色法及氣象層析
    質譜儀鑑驗結果，附表三編號1 至編號49所示白色結晶均驗
    出第三級毒品愷他命成分，有高雄市立凱旋醫院100 年3 月
    16日高市凱醫驗字第15011 號濫用藥物成品檢驗鑑定書（鑑
    別條碼B00000000 至B00000000 號）在卷可參（見100 年度
    偵字第884 號卷第39頁至第48頁），足見被告自白販賣第三
    級毒品愷他命與附表一、二林欣儀、林孟穎等人之情，核與
    事實均屬相符，故被告販賣愷他命予附表一、二所示之人之
    事實，實堪認定。
  (二)按長期以來政府為杜絕毒品之氾濫，對於查緝毒品之工作，
    無不嚴加執行，而第三級毒品愷他命均物稀價昂，取得不易
    ，且販賣第三級毒品罪又係重罪，設若無利可圖，衡情一般
    持有毒品之人當無甘冒交易過程經查獲之風險，而輕易將其
    所持有之愷他命交付他人之理；再參諸被告與附表一、二所
    示購毒者間俱欠缺至親關係，被告更不可能不計風險，平白
    無故贈與上開三級毒品給附表一、二所示之人，則衡諸上開
    說明及經驗法則，被告有販賣三級毒品以營利之意思，而有
    牟利意圖，應堪認定。綜上，被告販賣第三級毒品愷他命予
    附表一、附表二所示之人乙情，事證明確，犯行洵堪認定。
三、論罪科刑
  (一)愷他命係毒品危害防制條例第2 條第2 項第3 款所稱之第三
    級毒品，不得非法持有及販賣。核被告李榮茂販賣附表一、
    及附表二所示之人愷他命所為，均係犯毒品危害防制條例第
    4 條第3 項之販賣第三級毒品罪共計76罪；被告李榮茂於附
    表一編號四持有第三級毒品純質淨重20公克以上之低度行為
    ，為販賣第三級毒品之高度行為所吸收，不另論罪。被告李
    榮茂所犯上開76罪各罪間，犯意各別，行為互殊，應予分論
    併罰。又被告前有上開犯罪事實欄所載之論罪科刑執行情形
    ，有臺灣高等法院被告前案紀錄表附卷可參，其受有期徒刑
    之執行完畢後，5 年以內故意再犯本件有期徒刑以上之罪，
    為累犯，均應依刑法第47條第1 項規定，加重其刑。爰審酌
    被告李榮茂明知施用毒品者容易有成癮性且戒除不易，毒品
    除嚴重傷害個人身心外，亦足以腐蝕民心國基，仍意圖營利
    而販賣足以令人具成癮性、濫用性之第三級毒品愷他命，且
    其曾於99年10月8 日經警查獲販賣愷他命而經交保後，竟於
    100 年2 月13日起又開始販賣愷他命，先後共計76次，實不
    宜輕縱，然衡酌被告李榮茂犯後坦承犯行，犯後態度尚佳，
    暨其高職肄業、家境勉持，及犯罪之動機、手段、所得利益
    等一切情況，分別量處如附表主文所示之刑。又數罪定其應
    執行刑時，除應就各別刑罰規範之目的、輕重罪間體系之平
    衡、整體犯罪非難評價、各行為彼此間之偶發性、與被告前
    科之關聯性、各行為所侵害法益之專屬性或同一性、數罪對
    法益侵害之加重效應、罪數所反映之被告人格特性與犯罪傾
    向、社會對特定犯罪例如一再殺人或販毒行為處罰之期待等
    為綜合判斷外，尤須參酌上開實現刑罰公平性，以杜絕僥倖
    、減少犯罪之立法意旨，為妥適之裁量（最高法院97年度台
    上字第2017號判決意旨參照）；另販賣毒品罪之發生，係行
    為人以意圖營利之目的，將毒品販入或賣出者而言，是於行
    為人犯行遭發覺之前，其可能因產生犯罪動機之情狀（如缺
    錢花用、販售圖利）仍存在，而藉由其平常用以聯絡販賣之
    機會未消失之狀態，多次實施販賣之犯罪行為以牟利，又因
    刑罰兼具「報應主義」及「預防主義」之雙重目的，故於量
    刑之時，並應同時衡酌上開2 項目的妥適決之，職是，於販
    賣毒品之犯罪中，要難僅以行為人犯罪次數，作為定其應執
    行刑之唯一標準，而應考量行為人犯罪時間之密接性、是否
    曾遭發覺犯行而仍未停止犯罪、需多久執行期間而得期待其
    日後不再為此種犯罪等個人情狀，定其應執行刑，以符刑法
    定執行刑規定之立法精神，爰定其如主文所示之應執行之刑
    ，以資懲儆。至被告之辯護人於本院審理中，請求依刑法第
    59條規定酌減乙事；然被告明知毒品危害國民健康，進而影
    響國家、社會甚遠，向為政府所嚴厲禁止，卻仍販賣毒品，
    本即應重懲；況且其販賣次數多達76次，且販賣之對象先後
    多達21人，其犯罪情狀在客觀上並未存有何種特殊原因或環
    境，足以引起社會一般大眾之同情，自無依刑法第59條酌減
    其刑之理由，一併敘明。
  (二)沒收
  1.毒品危害防制條例第18條第1 項前段之規定，應予沒收銷燬
    之毒品，以經查獲之第一、二級毒品為限。而同條例第18條
    第1 項後段規定應沒入銷燬之毒品，專指查獲施用或持有之
    第三、四級毒品而言；倘係查獲製造、運輸、販賣、意圖販
    賣而持有、以非法方法使人施用、引誘他人施用或轉讓第三
    、四級毒品，既屬同條例相關法條明文規定處罰之犯罪行為
    ，即非該條項應依行政程序沒入銷燬之範圍。又同條例第19
    條第1 項所定「供犯罪所用或因犯罪所得之物」，係指犯第
    4 條至第9 條、第12條、第13條或第14條第1 項、第2 項之
    罪所用或所得之物，不包括毒品本身在內，是尚不得援用此
    項規定為第三、四級毒品之沒收依據。再同條例對於查獲之
    製造、運輸、販賣、意圖販賣而持有、以非法方法使人施用
    、引誘他人施用及轉讓第三、四級毒品之沒收，並無特別規
    定，如其行為已構成犯罪，則該毒品即屬不受法律保護之違
    禁物，應回歸刑法之適用，依刑法第38條第1 項第1 款之規
    定沒收之，始為適法（最高法院96年度台上字第89號、第88
    4 號判決意旨參照）。次按以營利為目的販入毒品，經多次
    販賣後，持有剩餘毒品被查獲，其各次販賣毒品行為，固應
    併合處罰。惟該持有剩餘毒品之低度行為，應僅為最後一次
    販賣毒品之高度行為所吸收，不另論罪，故就該查獲之剩餘
    毒品，祇能於最後一次之販賣毒品罪宣告沒收銷燬，不得於
    各次販賣毒品罪均宣告沒收銷燬（最高法院98年度台上字第
    2408號、第3264號、第3337號判決參照）。本案查扣案之結
    晶共49包（含包裝袋49只，驗前淨重295.357 公克，驗後淨
    重294.779 公克，純質淨重229.421 公克），經檢驗結果均
    含有第三級毒品愷他命成分，有上開100 年3 月16日高市凱
    醫驗字第15011 號濫用藥物成品檢驗鑑定書（鑑別條碼B000
    00000 至B00000000 號）在卷可參（見100 年度偵字第 884
    號卷第39頁至第48），並經被告李榮茂供承在卷（見100 年
    度訴字第809 號卷第188 頁反面），而依毒品危害防制條例
    第11條之1 第1 項之規定，無正當理由，不得擅自持有第三
    級毒品，且依同條例第11條第5 項，持有第三級毒品純質淨
    重20公克以上者，並定有刑責，足見第三級毒品要屬違禁物
    ，是上開扣案之第三級毒品愷他命，應依刑法第 38條第1項
    第1 款規定，於最後一次（即附表一編號四）販賣第三級毒
    品項下宣告沒收；至鑑驗耗用之部分，既已滅失，自無庸宣
    告沒收。
  2.又被告就附表一及附表二販賣第三級毒品愷他命取得之交易
    價金（各次金額詳附表所示，合計8 萬1600元），雖未扣案
    ，惟均係被告販賣第三級毒品愷他命所得之財物，應俱依毒
    品危害防制條例19條第1 項規定，分別於各次販賣行為項下
    ，宣告沒收，如全部或一部不能沒收時，均以其財產抵償之
    。
  3.供犯罪所用之物
  (1)扣案門號0000000000號、0000000000號手機、0000000000號
    手機各1 支（序號分別為：000000000000000 號、00000000
    00000 號及000000000000000 號，均含SIM 卡各1 枚），為
    被告李榮茂賢所有，業據其自承在卷（見100 年度訴字第83
    9 號卷卷第188 頁反面頁），其中門號0000000000號、0000
    000000號手機為聯絡本件附表一編號1 及編號3 ，另門號00
    00 000000 號為其聯絡附表二所示販賣第三級毒品愷他命所
    用，應依毒品危害防制條例第19條第1 項規定，分別於被告
    李榮茂所犯如附表一編號1 編號3 及附表二罪責項下，宣告
    沒收。
  (2)扣案之空夾鍊袋共3 包、電子磅秤2 台均為被告李榮茂所有
    ，業據其於警詢時自承在卷（見100 年訴字第801 號卷之警
    卷第1至第5頁），均為分裝及預備分裝毒品所用之物，應依
    刑法第38條第1項第2款規定，於被告所犯如附表一所示之販
    賣第三級毒品愷他命罪責項下，宣告沒收。
  4.至被告為警查扣之門號0000000000號及0000000000號手機（
    均含SIM卡），均無積極證據足以證明與本案被告上揭事實
    欄所載販賣第三級毒品犯行有關，故本院不另為沒收之諭知
    ，併予敘明。
據上論斷，應依刑事訴訟法第299 條第1 項前段，毒品危害防制
條例第4 條第3 項、第19條第1 項，刑法第11條、第47條、第38
條第1 項第1 款，判決如主文。
本案經檢察官賴寶合到庭執行職務。
中    華    民    國   100    年    11    月    8     日
                  刑事第二庭    審判長法  官  李政庭
                                      法  官  洪韻婷
                                      法  官  陳航代
以上正本證明與原本無異。
如不服本判決應於收受送達後10日內向本院提出上訴書狀，並應
敘述具體理由；如未敘述上訴理由者，應於上訴期間屆滿後20日
內向本院補提理由書（均須按他造當事人之人數附繕本）「切勿
逕送上級法院」。
中    華    民    國   100    年    11    月    9     日
                                      書記官  林慧君
附錄本案論罪科刑法條
毒品危害防制條例第4條第3項 
製造、運輸、販賣第三級毒品者，處 5 年以上有期徒刑，得併
科新臺幣 7 百萬元以下罰金。

附表一
┌──┬───┬──────┬────┬───────────────────┬───────────────┐
│編號│購毒者│時        間│地    點│毒品交易種類、數量、方式及所得金額    │所犯罪名、主刑、從刑          │
├──┼───┼──────┼────┼───────────────────┼───────────────┤
│ 一 │林欣宜│民國99年09月│高雄市苓│林欣宜於左列時間以門號0000000000號行動│李榮茂販賣第三級毒品，累犯，處│
│    │      │間某日      │雅區成功│電話與李榮茂所持用之門號0000000000號聯│有期徒刑伍年貳月，扣案之行動電│
│    │      │            │路漢神百│絡後，李榮茂即於左列時間、地點，販賣及│話門號0000000000號壹│
│    │      │            │貨附近  │交付第三級毒品愷他命一包給林欣宜，並取│支（序號：0000000000│
│    │      │            │        │得林欣宜所給付之價金新臺幣（下同）    │九五七○○號，含SIM 卡）、空夾│
│    │      │            │        │1,500 元。                            │鏈袋包、電子磅秤貳個，均沒收│
│    │      │            │        │                                      │之；另未扣案之販賣第三級毒品所│
│    │      │            │        │                                      │得新臺幣壹仟伍百元沒收，如全部│
│    │      │            │        │                                      │或一部不能沒收時，以其財產抵償│
│    │      │            │        │                                      │之。                          │
├──┼───┼──────┼────┼───────────────────┼───────────────┤
│ 二 │蔡忠霖│民國99年09月│高雄市前│李榮茂於左列時間、地點，販賣及交付第三│李榮茂販賣第三級毒品，累犯，處│
│    │      │間某日      │鎮區廣西│級毒品愷他命一包給蔡忠霖，並取得蔡忠霖│有期徒刑伍年貳月，扣案之空夾鏈│
│    │      │            │路418號 │所給付之價金1,500元。                 │袋包、電子磅秤貳個，均沒收之│
│    │      │            │附近    │                                      │；另未扣案之販賣第三級毒品所得│
│    │      │            │        │                                      │新臺幣壹仟伍百元沒收，如全部或│
│    │      │            │        │                                      │一部不能沒收時，以其財產抵償之│
│    │      │            │        │                                      │。                            │
│    │      │            │        │                                      │                              │
├──┼───┼──────┼────┼───────────────────┼───────────────┤
│ 三 │莊智豐│民國99年12月│高雄市新│莊智豐於左列時間以門號0000000000號行電│李榮茂販賣第三級毒品，累犯，處│
│    │      │            │興區六合│話與李榮茂所持用之門號0000000000號行動│有期徒刑伍年肆月，扣案之行動電│
│    │      │            │夜市旁小│電話聯絡後，李榮茂即於左列時間、地點，│話門號0000000000號壹│
│    │      │            │巷內    │販賣及交付第三級毒品愷他命一包給莊智豐│支（序號：0000000000│
│    │      │            │        │，並取得莊智豐所給付之價金1,500元。   │三二三號，含SIM 卡）、空夾鏈袋│
│    │      │            │        │                                      │包、電子磅秤貳個，均沒收之；│
│    │      │            │        │                                      │另未扣案之販賣第三級毒品所得新│
│    │      │            │        │                                      │臺幣壹仟伍百元沒收，如全部或一│
│    │      │            │        │                                      │部不能沒收時，以其財產抵償之。│
├──┼───┼──────┼────┼───────────────────┼───────────────┤
│ 四 │張孟穎│民國99年12月│漢神百貨│李榮茂於左列時間、地點，販賣及交付第三│李榮茂販賣第三級毒品，累犯，處│
│    │      │底          │附近    │級毒品愷他命一包給張孟穎，並取得張孟穎│有期徒刑伍年肆月，扣案之第三級│
│    │      │            │        │所給付之價金1,500元。                 │毒品愷他命肆拾玖包（含包裝袋，│
│    │      │            │        │                                      │驗前淨重貳玖伍點參伍柒公克、驗│
│    │      │            │        │                                      │餘淨重貳玖肆點柒柒玖公克，純質│
│    │      │            │        │                                      │淨重貳貳玖點肆貳壹公克）、空夾│
│    │      │            │        │                                      │鏈袋包、電子磅秤貳個，均沒收│
│    │      │            │        │                                      │之；另未扣案之販賣第三級毒品所│
│    │      │            │        │                                      │得新臺幣壹仟伍百元沒收，如全部│
│    │      │            │        │                                      │或一部不能沒收時，以其財產抵償│
│    │      │            │        │                                      │之。                          │
├──┴───┴──────┴────┴───────────────────┴───────────────┤
│共計4罪                                                                                                     │
│                                                                                                            │
└──────────────────────────────────────────────────────┘

附表二
┌──┬───┬──────┬────┬───────────────────┬───────────────┐
│編號│購毒者│時        間│地    點│毒品交易種類、數量、方式及所得金額    │所犯罪名、主刑、從刑          │
├──┼───┼──────┼────┼───────────────────┼───────────────┤
│ 一 │林孟穎│民國100年02 │高雄市三│李榮茂於左列時間、地點，販賣及交付第三│李榮茂販賣第三級毒品，累犯，處│
│    │      │月13日中午12│民區鼎祥│級毒品愷他命一包給林孟穎，並取得林孟穎│有期徒刑伍年陸月，扣案之行動電│
│    │      │時9分許     │街與鼎瑞│所給付之價金1,500元。                 │話門號0000000000號壹│
│    │      │            │        │                                      │支（序號：0000000000│
│    │      │            │        │                                      │四六○一八號，含SIM 卡）沒收之│
│    │      │            │        │                                      │；另未扣案之販賣第三級毒品所得│
│    │      │            │        │                                      │新臺幣壹仟伍佰元沒收，如全部或│
│    │      │            │        │                                      │一部不能沒收時，以其財產抵償之│
│    │      │            │        │                                      │。                            │
│    │      │            │        │                                      │                              │
│    │      │            │        │                                      │                              │
│    │      │            │        │                                      │                              │
├──┼───┼──────┼────┼───────────────────┼───────────────┤
│ 二 │李雅雯│民國100年03 │高雄市鳳│李雅雯於左列時間以門號0000000000號行電│李榮茂販賣第三級毒品，累犯，處│
│    │      │月28日下午某│山區中利│話與李榮茂所持用之門號0000000000號行動│有期徒刑伍年陸月，扣案之行動電│
│    │      │時許        │街46號之│電話聯絡後，李榮茂即於左列時間、地點，│話門號0000000000號壹│
│    │      │            │3       │販賣及交付第三級毒品愷他命一包給李雅雯│支（序號：0000000000│
│    │      │            │        │，並取得李雅雯所給付之價金1,000元。   │四六○一八號，含SIM 卡）沒收之│
│    │      │            │        │                                      │；另未扣案之販賣第三級毒品所得│
│    │      │            │        │                                      │新臺幣壹仟元沒收，如全部或一部│
│    │      │            │        │                                      │不能沒收時，以其財產抵償之。  │
├──┼───┼──────┼────┼───────────────────┼───────────────┤
│ 三 │陳映佑│（一）民國  │高雄市鳳│陳映佑於左列時間以00-0000000號與李榮茂│李榮茂販賣第三級毒品，累犯，處│
│    │      │100 年03月12│山區雅筑│所持用之門號0000000000號行動電話聯絡後│有期徒刑伍年陸月，扣案之行動電│
│    │      │日晚間8時後 │汽車旅館│，李榮茂即於左列時間、地點，販賣及交付│話門號0000000000號壹│
│    │      │某時        │        │第三級毒品愷他命一包給陳映佑，並取得陳│支（序號：0000000000│
│    │      │            │        │映佑所給付之價金1,000 元。            │四六○一八號，含SIM 卡）沒收之│
│    │      │            │        │                                      │；另未扣案之販賣第三級毒品所得│
│    │      │            │        │                                      │新臺幣壹仟元沒收，如全部或一部│
│    │      │            │        │                                      │不能沒收時，以其財產抵償之。  │
│    │      ├──────┼────┼───────────────────┼───────────────┤
│    │      │（二）民國  │高雄市鳳│陳映佑於左列時間以00-0000000號與李榮茂│李榮茂販賣第三級毒品，累犯，處││
│    │      │100 年3月14 │山火車站│所持用之門號0000000000號行動電話聯絡後│有期徒刑伍年陸月，扣案之行動電│
│    │      │日下午2時12 │        │，李榮茂即於左列時間、地點，販賣及交付│話門號0000000000號壹│
│    │      │分許        │        │第三級毒品愷他命一包給陳映佑，並取得陳│支（序號：0000000000│
│    │      │            │        │映佑所給付之價金500 元。              │四六○一八號，含SIM 卡）沒收之│
│    │      │            │        │                                      │；另未扣案之販賣第三級毒品所得│
│    │      │            │        │                                      │新臺幣伍佰元沒收，如全部或一部│
│    │      │            │        │                                      │不能沒收時，以其財產抵償之。  │
│    │      ├──────┼────┼───────────────────┼───────────────┤
│    │      │（三）民國  │高雄市鳳│陳映佑於左列時間以00-0000000號及門號09│李榮茂販賣第三級毒品，累犯，處│
│    │      │100 年3月15 │山火車站│00000000號行動電話與李榮茂所持用之門號│有期徒刑伍年陸月，扣案之行動電│
│    │      │日晚間9時24 │旁之7-11│00 00000000 號行動電話聯絡後，李榮茂即│話門號0000000000號壹│
│    │      │分許        │超商    │於左列時間、地點，販賣及交付第三級毒品│支（序號：0000000000│
│    │      │            │        │愷他命一包給陳映佑，並取得陳映佑所給付│四六○一八號，含SIM 卡）沒收之│
│    │      │            │        │之價金1,000 元。                      │；另未扣案之販賣第三級毒品所得│
│    │      │            │        │                                      │新臺幣壹仟元沒收，如全部或一部│
│    │      │            │        │                                      │不能沒收時，以其財產抵償之。  │
│    │      ├──────┼────┼───────────────────┼───────────────┤
│    │      │（四）民國  │高雄市鳳│陳映佑於左列時間以門號0000000000號行動│李榮茂販賣第三級毒品，累犯，處│
│    │      │100年3月19日│山區大東│電話與李榮茂所持用之門號0000000000號行│有期徒刑伍年陸月，扣案之行動電│
│    │      │下午5時39分 │醫院對面│動電話聯絡後，李榮茂即於左列時間、地點│話門號0000000000號壹│
│    │      │許          │之廣招英│，販賣及交付第三級毒品愷他命一包給陳映│支（序號：0000000000│
│    │      │            │小吃    │佑，並取得陳映佑所給付之價金1,000元。 │四六○一八號，含SIM 卡）沒收之│
│    │      │            │        │                                      │；另未扣案之販賣第三級毒品所得│
│    │      │            │        │                                      │新臺幣壹仟沒收，如全部或一部不│
│    │      │            │        │                                      │能沒收時，以其財產抵償之。    │
│    │      ├──────┼────┼───────────────────┼───────────────┤
│    │      │（五）民國  │高雄市大│陳映佑於左列時間以00-0000000號與李榮茂│李榮茂販賣第三級毒品，累犯，處│
│    │      │100年3月21日│寮區後庄│所持用之門號0000000000號行動電話聯絡後│有期徒刑伍年陸月，扣案之行動電│
│    │      │上午11時36分│火車站  │，李榮茂即於左列時間、地點，販賣及交付│話門號0000000000號壹│
│    │      │許          │        │第三級毒品愷他命一包給陳映佑，並取得陳│支（序號：0000000000│
│    │      │            │        │映佑所給付之價金1,000 元。            │四六○一八號，含SIM 卡）沒收之│
│    │      │            │        │                                      │；另未扣案之販賣第三級毒品所得│
│    │      │            │        │                                      │新臺幣壹仟元沒收，如全部或一部│
│    │      │            │        │                                      │不能沒收時，以其財產抵償之。  │
│    │      ├──────┼────┼───────────────────┼───────────────┤
│    │      │（六）民國  │高雄市鳳│陳映佑於左列時間以0000000000號、門號09│李榮茂販賣第三級毒品，累犯，處│
│    │      │100年3月23日│山火車站│00000000號行動電話及00000000號與李榮茂│有期徒刑伍年陸月，扣案之行動電│
│    │      │下午2時29分 │        │所持用之門號0000000000號行動電話聯絡後│話門號0000000000號壹│
│    │      │許          │        │，李榮茂即於左列時間、地點，販賣及交付│支（序號：0000000000│
│    │      │            │        │第三級毒品愷他命一包給陳映佑，並取得陳│四六○一八號，含SIM 卡）沒收之│
│    │      │            │        │映佑所給付之價金2,000元。             │；另未扣案之販賣第三級毒品所得│
│    │      │            │        │                                      │新臺幣貳仟元沒收，如全部或一部│
│    │      │            │        │                                      │不能沒收時，以其財產抵償之。  │
│    │      ├──────┼────┼───────────────────┼───────────────┤
│    │      │（七）民國  │高雄市鳳│陳映佑於左列時間以00-0000000號、07-746│李榮茂販賣第三級毒品，累犯，處│
│    │      │100年3月25日│山火車站│9981號及門號0000000000號行動電話與李榮│有期徒刑伍年陸月，扣案之行動電│
│    │      │下午2時33分 │旁某飲料│茂所持用之門號0000000000號行動電話聯絡│話門號0000000000號壹│
│    │      │許          │店      │後，李榮茂即於左列時間、地點，販賣及交│支（序號：0000000000│
│    │      │            │        │付第三級毒品愷他命一包給陳映佑，並取得│四六○一八號，含SIM 卡）沒收之│
│    │      │            │        │陳映佑所給付之價金500 元。            │；另未扣案之販賣第三級毒品所得│
│    │      │            │        │                                      │新臺幣伍佰元沒收，如全部或一部│
│    │      │            │        │                                      │不能沒收時，以其財產抵償之。  │
│    │      ├──────┼────┼───────────────────┼───────────────┤
│    │      │（八）民國  │高雄市鳳│陳映佑於左列時間以00-0000000號與李榮茂│李榮茂販賣第三級毒品，累犯，處│
│    │      │100年3月27日│山火車站│所持用之門號0000000000號行動電話聯絡後│有期徒刑伍年陸月，扣案之行動電│
│    │      │下午近4時許 │旁之7-11│，李榮茂即於左列時間、地點，販賣及交付│話門號0000000000號壹│
│    │      │            │便利商店│第三級毒品愷他命一包給陳映佑，並取得陳│支（序號：0000000000│
│    │      │            │        │映佑所給付之價金1,000 元。            │四六○一八號，含SIM 卡）沒收之│
│    │      │            │        │                                      │；另未扣案之販賣第三級毒品所得│
│    │      │            │        │                                      │新臺幣壹仟元沒收，如全部或一部│
│    │      │            │        │                                      │不能沒收時，以其財產抵償之。  │
├──┼───┼──────┼────┼───────────────────┼───────────────┤
│ 四 │杜淙銘│（一）民國  │高雄市三│杜淙銘於左列時間以門號0000000000號行動│李榮茂販賣第三級毒品，累犯，處│
│    │      │100年3月14日│民區本館│電話與李榮茂所持用之門號0000000000號行│有期徒刑伍年陸月，扣案之行動電│
│    │      │晚間8時39分 │路與澄清│動電話聯絡後，李榮茂即於左列時間、地點│話門號0000000000號壹│
│    │      │許          │路口之  │，販賣及交付第三級毒品愷他命一包給杜淙│支（序號：0000000000│
│    │      │            │7-11便利│銘，並取得杜淙銘所給付之價金500元。   │四六○一八號，含SIM 卡）沒收之│
│    │      │            │商店    │                                      │；另未扣案之販賣第三級毒品所得│
│    │      │            │        │                                      │新臺幣伍佰元沒收，如全部或一部│
│    │      │            │        │                                      │不能沒收時，以其財產抵償之。  │
│    │      ├──────┼────┼───────────────────┼───────────────┤
│    │      │（二）民國  │高雄市大│杜淙銘於左列時間以門號0000000000號行動│李榮茂販賣第三級毒品，累犯，處│
│    │      │100年3月16日│寮區814 │電話與李榮茂所持用之門號0000000000號行│有期徒刑伍年陸月，扣案之行動電│
│    │      │上午6時37分 │生鮮超市│動電話聯絡後，李榮茂即於左列時間、地點│話門號0000000000號壹│
│    │      │許          │        │，販賣及交付第三級毒品愷他命一包給杜淙│支（序號：0000000000│
│    │      │            │        │銘，並取得杜淙銘所給付之價金500元。   │四六○一八號，含SIM 卡）沒收之│
│    │      │            │        │                                      │；另未扣案之販賣第三級毒品所得│
│    │      │            │        │                                      │新臺幣伍佰元沒收，如全部或一部│
│    │      │            │        │                                      │不能沒收時，以其財產抵償之。  │
│    │      ├──────┼────┼───────────────────┼───────────────┤
│    │      │（三）民國  │高雄市義│杜淙銘於左列時間以門號0000000000號行動│李榮茂販賣第三級毒品，累犯，處│
│    │      │100年3月18日│民廟    │電話與李榮茂所持用之門號0000000000號行│有期徒刑伍年陸月，扣案之行動電│
│    │      │晚間8時26分 │        │動電話聯絡後，李榮茂即於左列時間、地點│話門號0000000000號壹│
│    │      │許          │        │，販賣及交付第三級毒品愷他命一包給杜淙│支（序號：0000000000│
│    │      │            │        │銘，並取得杜淙銘所給付之價金500元。   │四六○一八號，含SIM 卡）沒收之│
│    │      │            │        │                                      │；另未扣案之販賣第三級毒品所得│
│    │      │            │        │                                      │新臺幣伍佰元沒收，如全部或一部│
│    │      │            │        │                                      │不能沒收時，以其財產抵償之。  │
│    │      ├──────┼────┼───────────────────┼───────────────┤
│    │      │（四）民國  │高雄市大│杜淙銘於左列時間以門號0000000000號行動│李榮茂販賣第三級毒品，累犯，處││
│    │      │100 年3月19 │寮區後庄│電話與李榮茂所持用之門號0000000000號行│有期徒刑伍年陸月，扣案之行動電│
│    │      │日凌晨4時48 │某處    │動電話聯絡後，李榮茂即於左列時間、地點│話門號0000000000號壹│
│    │      │分許        │        │，販賣及交付第三級毒品愷他命一包給杜淙│支（序號：0000000000│
│    │      │            │        │銘，並取得杜淙銘所給付之價金500元。   │四六○一八號，含SIM 卡）沒收之│
│    │      │            │        │                                      │；另未扣案之販賣第三級毒品所得│
│    │      │            │        │                                      │新臺幣伍佰元沒收，如全部或一部│
│    │      │            │        │                                      │不能沒收時，以其財產抵償之。  │
│    │      ├──────┼────┼───────────────────┼───────────────┤
│    │      │（五）民國  │高雄市大│杜淙銘於左列時間以門號0000000000號行動│李榮茂販賣第三級毒品，累犯，處│
│    │      │100 年3月20 │順路之家│電話與李榮茂所持用之門號0000000000號行│有期徒刑伍年陸月，扣案之行動電│
│    │      │日晚間8時43 │樂福    │動電話聯絡後，李榮茂即於左列時間、地點│話門號0000000000號壹│
│    │      │分許        │        │，販賣及交付第三級毒品愷他命一包給杜淙│支（序號：0000000000│
│    │      │            │        │銘，並取得杜淙銘所給付之價金500元。   │四六○一八號，含SIM 卡）沒收之│
│    │      │            │        │                                      │；另未扣案之販賣第三級毒品所得│
│    │      │            │        │                                      │新臺幣伍佰元沒收，如全部或一部│
│    │      │            │        │                                      │不能沒收時，以其財產抵償之。  │
│    │      ├──────┼────┼───────────────────┼───────────────┤
│    │      │（六）民國  │高雄市義│杜淙銘於左列時間以門號0000000000號行動│李榮茂販賣第三級毒品，累犯，處│
│    │      │100 年3月24 │民廟    │電話與李榮茂所持用之門號0000000000號行│有期徒刑伍年陸月，扣案之行動電│
│    │      │日晚間8時16 │        │動電話聯絡後，李榮茂即於左列時間、地點│話門號0000000000號壹│
│    │      │分許        │        │，販賣及交付第三級毒品愷他命一包給杜淙│支（序號：0000000000│
│    │      │            │        │銘，並取得杜淙銘所給付之價金500元。   │四六○一八號，含SIM 卡）沒收之│
│    │      │            │        │                                      │；另未扣案之販賣第三級毒品所得│
│    │      │            │        │                                      │新臺幣伍佰元沒收，如全部或一部│
│    │      │            │        │                                      │不能沒收時，以其財產抵償之。  │
│    │      ├──────┼────┼───────────────────┼───────────────┤
│    │      │（七）民國  │高雄市覺│杜淙銘於左列時間以門號0000000000號行動│李榮茂販賣第三級毒品，累犯，處│
│    │      │100年3月25日│民路與澄│電話與李榮茂所持用之門號0000000000號行│有期徒刑伍年陸月，扣案之行動電│
│    │      │晚間8時11分 │清路口  │動電話聯絡後，李榮茂即於左列時間、地點│話門號0000000000號壹│
│    │      │許          │        │，販賣及交付第三級毒品愷他命一包給杜淙│支（序號：0000000000│
│    │      │            │        │銘，並取得杜淙銘所給付之價金500元。   │四六○一八號，含SIM 卡）沒收之│
│    │      │            │        │                                      │；另未扣案之販賣第三級毒品所得│
│    │      │            │        │                                      │新臺幣伍佰元沒收，如全部或一部│
│    │      │            │        │                                      │不能沒收時，以其財產抵償之。  │
├──┼───┼──────┼────┼───────────────────┼───────────────┤
│ 五 │許雅榕│(一)民國100 │高雄市凱│許雅榕於左列時間以門號0000000000號行動│李榮茂販賣第三級毒品，累犯，處│
│    │      │年3月11日下 │旋路與一│電話與李榮茂所持用之門號0000000000號行│有期徒刑伍年陸月，扣案之行動電│
│    │      │午3時39分許 │心路口婦│動電話聯絡後，李榮茂即於左列時間、地點│話門號0000000000號壹│
│    │      │            │產科對面│，販賣及交付第三級毒品愷他命一包給杜淙│支（序號：0000000000│
│    │      │            │網咖之小│銘，並取得杜淙銘所給付之價金1,000元。 │四六○一八號，含SIM 卡）沒收之│
│    │      │            │巷裡    │                                      │；另未扣案之販賣第三級毒品所得│
│    │      │            │        │                                      │新臺幣壹仟元沒收，如全部或一部│  
│    │      │            │        │                                      │不能沒收時，以其財產抵償之。  │  
│    │      ├──────┼────┼───────────────────┼───────────────┤  
│    │      │（二）民國  │高雄市三│許雅榕於左列時間以門號0000000000號行動│李榮茂販賣第三級毒品，累犯，處│
│    │      │100年3月13日│多路某  │電話與李榮茂所持用之門號0000000000號行│有期徒刑伍年陸月，扣案之行動電│
│    │      │晚間9時4分許│7-11便利│動電話聯絡後，李榮茂即於左列時間、地點│話門號0000000000號壹│
│    │      │            │商店    │，販賣及交付第三級毒品愷他命一包給杜淙│支（序號：0000000000│
│    │      │            │        │銘，並取得杜淙銘所給付之價金1,000元。 │四六○一八號，含SIM 卡）沒收之│
│    │      │            │        │                                      │；另未扣案之販賣第三級毒品所得│
│    │      │            │        │                                      │新臺幣壹仟元沒收，如全部或一部│
│    │      │            │        │                                      │不能沒收時，以其財產抵償之。  │
│    │      ├──────┼────┼───────────────────┼───────────────┤
│    │      │(三)民國100 │高雄市武│許雅榕於左列時間以門號0000000000號行動│李榮茂販賣第三級毒品，累犯，處│
│    │      │年3月14日晚 │嶺街巷口│電話與李榮茂所持用之門號0000000000號行│有期徒刑伍年陸月，扣案之行動電│
│    │      │間7時43分許 │        │動電話聯絡後，李榮茂即於左列時間、地點│話門號0000000000號壹│
│    │      │            │        │，販賣及交付第三級毒品愷他命一包給杜淙│支（序號：0000000000│
│    │      │            │        │銘，並取得杜淙銘所給付之價金500元。   │四六○一八號，含SIM 卡）沒收之│
│    │      │            │        │                                      │；另未扣案之販賣第三級毒品所得│
│    │      │            │        │                                      │新臺幣伍佰元沒收，如全部或一部│
│    │      │            │        │                                      │不能沒收時，以其財產抵償之。  │
│    │      ├──────┼────┼───────────────────┼───────────────┤
│    │      │(四)民國100 │高雄市三│許雅榕於左列時間以門號0000000000號行動│李榮茂販賣第三級毒品，累犯，處│
│    │      │年3月16日下 │多路上之│電話與李榮茂所持用之門號0000000000號行│有期徒刑伍年陸月，扣案之行動電│
│    │      │午4時27分許 │康橋旅館│動電話聯絡後，李榮茂即於左列時間、地點│話門號0000000000號壹│
│    │      │            │        │，販賣及交付第三級毒品愷他命一包給杜淙│支（序號：0000000000│
│    │      │            │        │銘，並取得杜淙銘所給付之價金500元。   │四六○一八號，含SIM 卡）沒收之│
│    │      │            │        │                                      │；另未扣案之販賣第三級毒品所得│
│    │      │            │        │                                      │新臺幣伍佰元沒收，如全部或一部│
│    │      │            │        │                                      │不能沒收時，以其財產抵償之。  │
│    │      ├──────┼────┼───────────────────┼───────────────┤
│    │      │（五）民國10│高雄市瑞│許雅榕於左列時間以門號0000000000號行動│李榮茂販賣第三級毒品，累犯，處│
│    │      │0年3月17日中│榮路上之│電話與李榮茂所持用之門號0000000000號行│有期徒刑伍年陸月，扣案之行動電│
│    │      │午12時27分許│公車總站│動電話聯絡後，李榮茂即於左列時間、地點│話門號0000000000號壹│
│    │      │            │        │，販賣及交付第三級毒品愷他命一包給杜淙│支（序號：0000000000│
│    │      │            │        │銘，並取得杜淙銘所給付之價金500元。   │四六○一八號，含SIM 卡）沒收之│
│    │      │            │        │                                      │；另未扣案之販賣第三級毒品所得│
│    │      │            │        │                                      │新臺幣伍佰元沒收，如全部或一部│
│    │      │            │        │                                      │不能沒收時，以其財產抵償之。  │
│    │      ├──────┼────┼───────────────────┼───────────────┤
│    │      │（六）民國10│高雄市三│許雅榕於左列時間以門號0000000000號行動│李榮茂販賣第三級毒品，累犯，處│
│    │      │0年3月17日晚│多路上之│電話與李榮茂所持用之門號0000000000號行│有期徒刑伍年陸月，扣案之行動電│
│    │      │間6時25分許 │康橋旅館│動電話聯絡後，李榮茂即於左列時間、地點│話門號0000000000號壹│
│    │      │            │        │，販賣及交付第三級毒品愷他命一包給杜淙│支（序號：0000000000│
│    │      │            │        │銘，並取得杜淙銘所給付之價金1,000元。 │四六○一八號，含SIM 卡）沒收之│
│    │      │            │        │                                      │；另未扣案之販賣第三級毒品所得│
│    │      │            │        │                                      │新臺幣壹仟元沒收，如全部或一部│
│    │      │            │        │                                      │不能沒收時，以其財產抵償之。  │
│    │      ├──────┼────┼───────────────────┼───────────────┤
│    │      │（七）民國  │高雄市武│許雅榕於左列時間以門號0000000000號行動│李榮茂販賣第三級毒品，累犯，處│
│    │      │100年3月18日│嶺街巷口│電話與李榮茂所持用之門號0000000000號行│有期徒刑伍年陸月，扣案之行動電│
│    │      │下午2時48分 │        │動電話聯絡後，李榮茂即於左列時間、地點│話門號0000000000號壹│
│    │      │許          │        │，販賣及交付第三級毒品愷他命一包給杜淙│支（序號：0000000000│
│    │      │            │        │銘，並取得杜淙銘所給付之價金500元。   │四六○一八號，含SIM 卡）沒收之│
│    │      │            │        │                                      │；另未扣案之販賣第三級毒品所得│
│    │      │            │        │                                      │新臺幣伍佰元沒收，如全部或一部│
│    │      │            │        │                                      │不能沒收時，以其財產抵償之。  │
│    │      ├──────┼────┼───────────────────┼───────────────┤
│    │      │（八）民國10│高雄市鳳│許雅榕於左列時間以門號0000000000號行動│李榮茂販賣第三級毒品，累犯，處│
│    │      │0年3月19日中│山區福斯│電話及00000000號與李榮茂所持用之門號  │有期徒刑伍年陸月，扣案之行動電│
│    │      │午12時33分許│汽車附近│0000000000 號行動電話聯絡後，李榮茂即 │話門號0000000000號壹│
│    │      │            │        │於左列時間、地點，販賣及交付第三級毒品│支（序號：0000000000│
│    │      │            │        │愷他命一包給杜淙銘，並取得杜淙銘所給付│四六○一八號，含SIM 卡）沒收之│
│    │      │            │        │之價金1,000 元。                      │；另未扣案之販賣第三級毒品所得│
│    │      │            │        │                                      │新臺幣壹仟元沒收，如全部或一部│
│    │      │            │        │                                      │不能沒收時，以其財產抵償之。  │
│    │      ├──────┼────┼───────────────────┼───────────────┤
│    │      │（九）民國10│高雄市鳳│許雅榕於左列時間以門號0000000000號行動│李榮茂販賣第三級毒品，累犯，處│
│    │      │0年3月21日下│山區福斯│電話與李榮茂所持用之門號0000000000號行│有期徒刑伍年陸月，扣案之行動電│
│    │      │午4時29分許 │汽車附近│動電話聯絡後，李榮茂即於左列時間、地點│話門號0000000000號壹│
│    │      │            │        │，販賣及交付第三級毒品愷他命一包給杜淙│支（序號：0000000000│
│    │      │            │        │銘，並取得杜淙銘所給付之價金1,500元。 │四六○一八號，含SIM 卡）沒收之│
│    │      │            │        │                                      │；另未扣案之販賣第三級毒品所得│
│    │      │            │        │                                      │新臺幣壹仟伍佰元沒收，如全部或│
│    │      │            │        │                                      │一部不能沒收時，以其財產抵償之│
│    │      │            │        │                                      │。                            │
│    │      ├──────┼────┼───────────────────┼───────────────┤
│    │      │（十）民國10│高雄市武│許雅榕於左列時間以門號0000000000號行動│李榮茂販賣第三級毒品，累犯，處│
│    │      │0年3月24日晚│嶺街巷口│電話與李榮茂所持用之門號0000000000號行│有期徒刑伍年陸月，扣案之行動電│
│    │      │間9時13分許 │        │動電話聯絡後，李榮茂即於左列時間、地點│話門號0000000000號壹│
│    │      │            │        │，販賣及交付第三級毒品愷他命一包給杜淙│支（序號：0000000000│
│    │      │            │        │銘，並取得杜淙銘所給付之價金500元。   │四六○一八號，含SIM 卡）沒收之│
│    │      │            │        │                                      │；另未扣案之販賣第三級毒品所得│
│    │      │            │        │                                      │新臺幣伍佰元沒收，如全部或一部│
│    │      │            │        │                                      │不能沒收時，以其財產抵償之。  │
│    │      ├──────┼────┼───────────────────┼───────────────┤
│    │      │（十一）民國│高雄市武│許雅榕於左列時間以門號0000000000號行動│李榮茂販賣第三級毒品，累犯，處│
│    │      │100年3月25日│嶺街巷口│電話與李榮茂所持用之門號0000000000號行│有期徒刑伍年陸月，扣案之行動電│
│    │      │晚間6時43分 │        │動電話聯絡後，李榮茂即於左列時間、地點│話門號0000000000號壹│
│    │      │許          │        │，販賣及交付第三級毒品愷他命一包給杜淙│支（序號：0000000000│
│    │      │            │        │銘，並取得杜淙銘所給付之價金500元。   │四六○一八號，含SIM 卡）沒收之│
│    │      │            │        │                                      │；另未扣案之販賣第三級毒品所得│
│    │      │            │        │                                      │新臺幣伍佰元沒收，如全部或一部│
│    │      │            │        │                                      │不能沒收時，以其財產抵償之。  │
├──┼───┼──────┼────┼───────────────────┼───────────────┤
│ 六 │羅宇蝶│（一）民國10│高雄市大│羅宇蝶於左列時間以門號0000000000號行動│李榮茂販賣第三級毒品，累犯，處│
│    │      │0年3月12日下│昌一路加│電話與李榮茂所持用之門號0000000000號行│有期徒刑伍年陸月，扣案之行動電│
│    │      │午4時23分許 │油站對面│動電話聯絡後，李榮茂即於左列時間、地點│話門號0000000000號壹│
│    │      │            │某眼鏡行│，販賣及交付第三級毒品愷他命一包給羅宇│支（序號：0000000000│
│    │      │            │        │蝶，並取得羅宇蝶所給付之價金1,500元。 │四六○一八號，含SIM 卡）沒收之│
│    │      │            │        │                                      │；另未扣案之販賣第三級毒品所得│
│    │      │            │        │                                      │新臺幣壹仟伍佰元沒收，如全部或│
│    │      │            │        │                                      │一部不能沒收時，以其財產抵償之│
│    │      │            │        │                                      │。                            │
│    │      ├──────┼────┼───────────────────┼───────────────┤
│    │      │（二）民國10│高雄市大│羅宇蝶於左列時間以門號0000000000號行動│李榮茂販賣第三級毒品，累犯，處│
│    │      │0年3月13日晚│昌路與義│電話與李榮茂所持用之門號0000000000號行│有期徒刑伍年陸月，扣案之行動電│
│    │      │間6時12分許 │華路口之│動電話聯絡後，李榮茂即於左列時間、地點│話門號0000000000號壹│
│    │      │            │7-11便利│，販賣及交付第三級毒品愷他命一包給羅宇│支（序號：0000000000│
│    │      │            │商店    │蝶，並取得羅宇蝶所給付之價金1,500元。 │四六○一八號，含SIM 卡）沒收之│
│    │      │            │        │                                      │；另未扣案之販賣第三級毒品所得│
│    │      │            │        │                                      │新臺幣壹仟伍佰元沒收，如全部或│
│    │      │            │        │                                      │一部不能沒收時，以其財產抵償之│
│    │      │            │        │                                      │。                            │
│    │      ├──────┼────┼───────────────────┼───────────────┤
│    │      │（三）民國10│高雄市大│羅宇蝶於左列時間以門號0000000000號行動│李榮茂販賣第三級毒品，累犯，處│
│    │      │0年3月17日晚│昌一路某│電話與李榮茂所持用之門號0000000000號行│有期徒刑伍年陸月，扣案之行動電│
│    │      │間10時14分許│處      │動電話聯絡後，李榮茂即於左列時間、地點│話門號0000000000號壹│
│    │      │            │        │，販賣及交付第三級毒品愷他命一包給羅宇│支（序號：0000000000│
│    │      │            │        │蝶，並取得羅宇蝶所給付之價金1,500元。 │四六○一八號，含SIM 卡）沒收之│
│    │      │            │        │                                      │；另未扣案之販賣第三級毒品所得│
│    │      │            │        │                                      │新臺幣壹仟伍佰元沒收，如全部或│
│    │      │            │        │                                      │一部不能沒收時，以其財產抵償之│
│    │      │            │        │                                      │。                            │
│    │      ├──────┼────┼───────────────────┼───────────────┤
│    │      │（四）民國10│高雄市大│羅宇蝶於左列時間以門號0000000000號行動│李榮茂販賣第三級毒品，累犯，處│
│    │      │0年3月19日凌│昌一路某│電話與李榮茂所持用之門號0000000000號行│有期徒刑伍年陸月，扣案之行動電│
│    │      │晨5時16分許 │處      │動電話聯絡後，李榮茂即於左列時間、地點│話門號0000000000號壹│
│    │      │            │        │，販賣及交付第三級毒品愷他命一包給羅宇│支（序號：0000000000│
│    │      │            │        │蝶，並取得羅宇蝶所給付之價金1,500元。 │四六○一八號，含SIM 卡）沒收之│
│    │      │            │        │                                      │；另未扣案之販賣第三級毒品所得│
│    │      │            │        │                                      │新臺幣壹仟伍佰元沒收，如全部或│
│    │      │            │        │                                      │一部不能沒收時，以其財產抵償之│
│    │      │            │        │                                      │。                            │
│    │      ├──────┼────┼───────────────────┼───────────────┤
│    │      │（五）民國10│高雄市大│羅宇蝶於左列時間以門號0000000000號行動│李榮茂販賣第三級毒品，累犯，處│
│    │      │0年3月20日凌│昌一路某│電話與李榮茂所持用之門號0000000000號行│有期徒刑伍年陸月，扣案之行動電│
│    │      │晨6時21分許 │處      │動電話聯絡後，李榮茂即於左列時間、地點│話門號0000000000號壹│
│    │      │            │        │，販賣及交付第三級毒品愷他命一包給羅宇│支（序號：0000000000│
│    │      │            │        │蝶，並取得羅宇蝶所給付之價金1,500元。 │四六○一八號，含SIM 卡）沒收之│
│    │      │            │        │                                      │；另未扣案之販賣第三級毒品所得│
│    │      │            │        │                                      │新臺幣壹仟伍佰元沒收，如全部或│
│    │      │            │        │                                      │一部不能沒收時，以其財產抵償之│
│    │      │            │        │                                      │。                            │
│    │      ├──────┼────┼───────────────────┼───────────────┤
│    │      │（六）民國10│高雄市鳳│羅宇蝶於左列時間以門號0000000000號行動│李榮茂販賣第三級毒品，累犯，處│
│    │      │0年3月22日凌│山區某麥│電話與李榮茂所持用之門號0000000000號行│有期徒刑伍年陸月，扣案之行動電│
│    │      │晨0時25分許 │當勞    │動電話聯絡後，李榮茂即於左列時間、地點│話門號0000000000號壹│
│    │      │            │        │，販賣及交付第三級毒品愷他命一包給羅宇│支（序號：0000000000│
│    │      │            │        │蝶，並取得羅宇蝶所給付之價金3,000 元。│四六○一八號，含SIM 卡）沒收之│
│    │      │            │        │                                      │；另未扣案之販賣第三級毒品所得│
│    │      │            │        │                                      │新臺幣仟元沒收，如全部或一部│
│    │      │            │        │                                      │不能沒收時，以其財產抵償之。  │
│    │      ├──────┼────┼───────────────────┼───────────────┤
│    │      │（七）民國10│高雄市九│羅宇蝶於左列時間以門號0000000000號行動│李榮茂販賣第三級毒品，累犯，處│
│    │      │0年3月23日凌│如路與澄│電話與李榮茂所持用之門號0000000000號行│有期徒刑伍年陸月，扣案之行動電│
│    │      │晨6時29分許 │清路口之│動電話聯絡後，李榮茂即於左列時間、地點│話門號0000000000號壹│
│    │      │            │永慶房屋│，販賣及交付第三級毒品愷他命一包給羅宇│支（序號：0000000000│
│    │      │            │        │蝶，並取得羅宇蝶所給付之價金1,500元。 │四六○一八號，含SIM 卡）沒收之│
│    │      │            │        │                                      │；另未扣案之販賣第三級毒品所得│
│    │      │            │        │                                      │新臺幣壹仟伍佰元沒收，如全部或│
│    │      │            │        │                                      │一部不能沒收時，以其財產抵償之│
│    │      │            │        │                                      │。                            │
│    │      ├──────┼────┼───────────────────┼───────────────┤
│    │      │（八）民國10│高雄市鳥│羅宇蝶於左列時間以門號0000000000號行動│李榮茂販賣第三級毒品，累犯，處│
│    │      │0年3月24日凌│松區中正│電話與李榮茂所持用之門號0000000000號行│有期徒刑伍年陸月，扣案之行動電│
│    │      │晨2時25分許 │路之麥當│動電話聯絡後，李榮茂即於左列時間、地點│話門號0000000000號壹│
│    │      │            │勞      │，販賣及交付第三級毒品愷他命一包給羅宇│支（序號：0000000000│
│    │      │            │        │蝶，並取得羅宇蝶所給付之價金1,500元。 │四六○一八號，含SIM 卡）沒收之│
│    │      │            │        │                                      │；另未扣案之販賣第三級毒品所得│
│    │      │            │        │                                      │新臺幣壹仟伍佰元沒收，如全部或│
│    │      │            │        │                                      │一部不能沒收時，以其財產抵償之│
│    │      │            │        │                                      │。                            │
├──┼───┼──────┼────┼───────────────────┼───────────────┤
│ 七 │許卉湘│（一）民國10│高雄市新│許卉湘於左列時間以門號0000000000號行動│李榮茂販賣第三級毒品，累犯，處│
│    │      │0年3月15日凌│興郵局  │電話與李榮茂所持用之門號0000000000號行│有期徒刑伍年陸月，扣案之行動電│
│    │      │晨1時39分許 │        │動電話聯絡後，李榮茂即於左列時間、地點│話門號0000000000號壹│
│    │      │            │        │，販賣及交付第三級毒品愷他命一包給許卉│支（序號：0000000000│
│    │      │            │        │湘，並取得許卉湘所給付之價金1,000元。 │四六○一八號，含SIM 卡）沒收之│
│    │      │            │        │                                      │；另未扣案之販賣第三級毒品所得│
│    │      │            │        │                                      │新臺幣壹仟元沒收，如全部或一部│
│    │      │            │        │                                      │不能沒收時，以其財產抵償之。  │
│    │      ├──────┼────┼───────────────────┼───────────────┤
│    │      │（二）民國10│高雄市新│許卉湘於左列時間以門號0000000000號行動│李榮茂販賣第三級毒品，累犯，處│
│    │      │0年3月16日晚│興郵局  │電話與李榮茂所持用之門號0000000000號行│有期徒刑伍年陸月，扣案之行動電│
│    │      │間7時38分許 │        │動電話聯絡後，李榮茂即於左列時間、地點│話門號0000000000號壹│
│    │      │            │        │，販賣及交付第三級毒品愷他命一包給許卉│支（序號：0000000000│
│    │      │            │        │湘，並取得許卉湘所給付之價金1,000元。 │四六○一八號，含SIM 卡）沒收之│
│    │      │            │        │                                      │；另未扣案之販賣第三級毒品所得│
│    │      │            │        │                                      │新臺幣壹仟元沒收，如全部或一部│
│    │      │            │        │                                      │不能沒收時，以其財產抵償之。  │
│    │      ├──────┼────┼───────────────────┼───────────────┤
│    │      │（三）民國10│高雄市新│許卉湘於左列時間以門號0000000000號行動│李榮茂販賣第三級毒品，累犯，處│
│    │      │0年3月18日晚│興郵局  │電話與李榮茂所持用之門號0000000000號行│有期徒刑伍年陸月，扣案之行動電│
│    │      │間6時53分許 │        │動電話聯絡後，李榮茂即於左列時間、地點│話門號0000000000號壹│
│    │      │            │        │，販賣及交付第三級毒品愷他命一包給許卉│支（序號：0000000000│
│    │      │            │        │湘，並取得許卉湘所給付之價金1,000元。 │四六○一八號，含SIM 卡）沒收之│
│    │      │            │        │                                      │；另未扣案之販賣第三級毒品所得│
│    │      │            │        │                                      │新臺幣壹仟元沒收，如全部或一部│
│    │      │            │        │                                      │不能沒收時，以其財產抵償之。  │
│    │      ├──────┼────┼───────────────────┼───────────────┤
│    │      │（四）民國10│高雄市新│許卉湘於左列時間以門號0000000000號行動│李榮茂販賣第三級毒品，累犯，處│
│    │      │0年3月20日下│興郵局  │電話與李榮茂所持用之門號0000000000號行│有期徒刑伍年陸月，扣案之行動電│
│    │      │午5時32分許 │        │動電話聯絡後，李榮茂即於左列時間、地點│話門號0000000000號壹│
│    │      │            │        │，販賣及交付第三級毒品愷他命一包給許卉│支（序號：0000000000│
│    │      │            │        │湘，並取得許卉湘所給付之價金1,000元。 │四六○一八號，含SIM 卡）沒收之│
│    │      │            │        │                                      │；另未扣案之販賣第三級毒品所得│
│    │      │            │        │                                      │新臺幣壹仟元沒收，如全部或一部│
│    │      │            │        │                                      │不能沒收時，以其財產抵償之。  │
│    │      ├──────┼────┼───────────────────┼───────────────┤
│    │      │（五）民國10│高雄市新│許卉湘於左列時間以門號0000000000號行動│李榮茂販賣第三級毒品，累犯，處│
│    │      │0年3月22日晚│興郵局  │電話與李榮茂所持用之門號0000000000號行│有期徒刑伍年陸月，扣案之行動電│
│    │      │間10時29分許│        │動電話聯絡後，李榮茂即於左列時間、地點│話門號0000000000號壹│
│    │      │            │        │，販賣及交付第三級毒品愷他命一包給許卉│支（序號：0000000000│
│    │      │            │        │湘，並取得許卉湘所給付之價金1,000元。 │四六○一八號，含SIM 卡）沒收之│
│    │      │            │        │                                      │；另未扣案之販賣第三級毒品所得│
│    │      │            │        │                                      │新臺幣壹仟元沒收，如全部或一部│
│    │      │            │        │                                      │不能沒收時，以其財產抵償之。  │
│    │      ├──────┼────┼───────────────────┼───────────────┤
│    │      │（六）民國  │高雄市新│許卉湘於左列時間以門號0000000000號行動│李榮茂販賣第三級毒品，累犯，處│
│    │      │100年3月24日│興郵局  │電話與李榮茂所持用之門號0000000000號行│有期徒刑伍年陸月，扣案之行動電│
│    │      │晚間9時34分 │        │動電話聯絡後，李榮茂即於左列時間、地點│話門號0000000000壹支│
│    │      │許          │        │，販賣及交付第三級毒品愷他命一包給許卉│（序號：0000000000四│
│    │      │            │        │湘，並取得許卉湘所給付之價金1,000元。 │六○一八號，含SIM 卡）沒收之；│
│    │      │            │        │                                      │另未扣案之販賣第三級毒品所得新│
│    │      │            │        │                                      │臺幣壹仟元沒收，如全部或一部不│
│    │      │            │        │                                      │能沒收時，以其財產抵償之。    │
├──┼───┼──────┼────┼───────────────────┼───────────────┤
│ 八 │楊琇茹│（一）民國10│高雄市大│楊琇茹於左列時間以門號0000000000號行動│李榮茂販賣第三級毒品，累犯，處│
│    │      │0年3月15日晚│聯盟遊藝│電話與李榮茂所持用之門號0000000000號行│有期徒刑伍年陸月，扣案之行動電│
│    │      │間7時18分許 │場附近  │動電話聯絡後，李榮茂即於左列時間、地點│話門號0000000000號壹│
│    │      │            │        │，販賣及交付第三級毒品愷他命一包給楊琇│支（序號：0000000000│
│    │      │            │        │茹，並取得楊琇茹所給付之價金1,000元。 │四六○一八號，含SIM 卡）沒收之│
│    │      │            │        │                                      │；另未扣案之販賣第三級毒品所得│
│    │      │            │        │                                      │新臺幣壹仟元沒收，如全部或一部│
│    │      │            │        │                                      │不能沒收時，以其財產抵償之。  │
│    │      ├──────┼────┼───────────────────┼───────────────┤
│    │      │（二）民國10│高雄市大│楊琇茹於左列時間以門號0000000000號行動│李榮茂販賣第三級毒品，累犯，處│
│    │      │0年3月16日晚│聯盟遊藝│電話與李榮茂所持用之門號0000000000號行│有期徒刑伍年陸月，扣案之行動電│
│    │      │間7時18分許 │場附近  │動電話聯絡後，李榮茂即於左列時間、地點│話門號0000000000號壹│
│    │      │            │        │，販賣及交付第三級毒品愷他命一包給楊琇│支（序號：0000000000│
│    │      │            │        │茹，並取得楊琇茹所給付之價金1,000元。 │四六○一八號，含SIM 卡）沒收之│
│    │      │            │        │                                      │；另未扣案之販賣第三級毒品所得│
│    │      │            │        │                                      │新臺幣壹仟元沒收，如全部或一部│
│    │      │            │        │                                      │不能沒收時，以其財產抵償之。  │
│    │      ├──────┼────┼───────────────────┼───────────────┤
│    │      │（三）民國10│高雄市大│楊琇茹於左列時間以門號0000000000號行動│李榮茂販賣第三級毒品，累犯，處│
│    │      │0年3月19日下│聯盟遊藝│電話與李榮茂所持用之門號0000000000號行│有期徒刑伍年陸月，扣案之行動電│
│    │      │午5時12分許 │場      │動電話聯絡後，李榮茂即於左列時間、地點│話門號0000000000號壹│
│    │      │            │        │，販賣及交付第三級毒品愷他命一包給楊琇│支（序號：0000000000│
│    │      │            │        │茹，並取得楊琇茹所給付之價金1,000元。 │四六○一八號，含SIM 卡）沒收之│
│    │      │            │        │                                      │；另未扣案之販賣第三級毒品所得│
│    │      │            │        │                                      │新臺幣壹仟元沒收，如全部或一部│
│    │      │            │        │                                      │不能沒收時，以其財產抵償之。  │
│    │      ├──────┼────┼───────────────────┼───────────────┤
│    │      │（四）民國10│高雄市鳳│楊琇茹於左列時間以門號0000000000號行動│李榮茂販賣第三級毒品，累犯，處│
│    │      │0年3月21日下│山區錦田│電話與李榮茂所持用之門號0000000000號行│有期徒刑伍年陸月，扣案之行動電│
│    │      │午2時53分許 │路簡愛汽│動電話聯絡後，李榮茂即於左列時間、地點│話門號0000000000號壹│
│    │      │            │車旅館  │，販賣及交付第三級毒品愷他命一包給楊琇│支（序號：0000000000│
│    │      │            │        │茹，並取得楊琇茹所給付之價金1,000元。 │四六○一八號，含SIM 卡）沒收之│
│    │      │            │        │                                      │；另未扣案之販賣第三級毒品所得│
│    │      │            │        │                                      │新臺幣壹仟元沒收，如全部或一部│
│    │      │            │        │                                      │不能沒收時，以其財產抵償之。  │
├──┼───┼──────┼────┼───────────────────┼───────────────┤
│ 九 │蘇千津│（一）民國10│高雄市仁│蘇千津於左列時間以門號0000000000號行動│李榮茂販賣第三級毒品，累犯，處│
│    │      │0年3月12日凌│武區旺春│電話與李榮茂所持用之門號0000000000號行│有期徒刑陸年，扣案之行動電話門│
│    │      │晨4時32分許 │KTV附近 │動電話聯絡後，李榮茂即於左列時間、地點│號門號0000000000號壹│
│    │      │            │之旺旺7 │，販賣及交付第三級毒品愷他命一包給蘇千│支（序號：0000000000│
│    │      │            │超市    │津，並取得蘇千津所給付之價金500元。   │四六○一八號，含SIM 卡）沒收之│
│    │      │            │        │                                      │；另未扣案之販賣第三級毒品所得│
│    │      │            │        │                                      │新臺幣伍佰元沒收，如全部或一部│
│    │      │            │        │                                      │不能沒收時，以其財產抵償之。  │
│    │      ├──────┼────┼───────────────────┼───────────────┤
│    │      │（二）民國10│高雄市左│蘇千津於左列時間以門號0000000000號行動│李榮茂販賣第三級毒品，累犯，處│
│    │      │0年3月21日下│營區城峰│電話與李榮茂所持用之門號0000000000號行│有期徒刑伍年陸月，扣案之行動電│
│    │      │午5時25分許 │路附近  │動電話聯絡後，李榮茂即於左列時間、地點│話門號0000000000號壹│
│    │      │            │        │，販賣及交付第三級毒品愷他命一包給蘇千│支（序號：0000000000│
│    │      │            │        │津，並取得蘇千津所給付之價金500元。   │四六○一八號，含SIM 卡）沒收之│
│    │      │            │        │                                      │；另未扣案之販賣第三級毒品所得│
│    │      │            │        │                                      │新臺幣伍佰元沒收，如全部或一部│
│    │      │            │        │                                      │不能沒收時，以其財產抵償之。  │
│    │      ├──────┼────┼───────────────────┼───────────────┤
│    │      │（三）民國10│高雄市大│蘇千津於左列時間以門號0000000000號行動│李榮茂販賣第三級毒品，累犯，處│
│    │      │0年3月23日上│寮區814 │電話與李榮茂所持用之門號0000000000號行│有期徒刑伍年陸月，扣案之行動電│
│    │      │午10時39分許│生鮮超市│動電話聯絡後，李榮茂即於左列時間、地點│話門號0000000000號壹│
│    │      │            │        │，販賣及交付第三級毒品愷他命一包給蘇千│支（序號：0000000000│
│    │      │            │        │津，並取得蘇千津所給付之價金500元。   │四六○一八號，含SIM 卡）沒收之│
│    │      │            │        │                                      │；另未扣案之販賣第三級毒品所得│
│    │      │            │        │                                      │新臺幣伍佰元沒收，如全部或一部│
│    │      │            │        │                                      │不能沒收時，以其財產抵償之。  │
├──┼───┼──────┼────┼───────────────────┼───────────────┤
│ 十 │葉桂妏│（一）民國10│高雄市苓│葉桂妏於左列時間以門號0000000000號行動│李榮茂販賣第三級毒品，累犯，處│
│    │      │0年3月16日晚│雅區中正│電話與李榮茂所持用之門號0000000000號行│有期徒刑伍年陸月，扣案之行動電│
│    │      │間6時40分許 │一路251 │動電話聯絡後，李榮茂即於左列時間、地點│話門號0000000000號壹│
│    │      │            │巷附近  │，販賣及交付第三級毒品愷他命一包給葉桂│支（序號：0000000000│
│    │      │            │        │妏，並取得葉桂妏所給付之價金1,000元。 │四六○一八號，含SIM 卡）沒收之│
│    │      │            │        │                                      │；另未扣案之販賣第三級毒品所得│
│    │      │            │        │                                      │新臺幣壹仟元沒收，如全部或一部│
│    │      │            │        │                                      │不能沒收時，以其財產抵償之。  │
│    │      ├──────┼────┼───────────────────┼───────────────┤
│    │      │（二）民國10│高雄市苓│葉桂妏於左列時間以門號0000000000號行動│李榮茂販賣第三級毒品，累犯，處│
│    │      │0年3月19日晚│雅區中正│電話與李榮茂所持用之門號0000000000號行│有期徒刑伍年陸月，扣案之行動電│
│    │      │間11時57分許│一路251 │動電話聯絡後，李榮茂即於左列時間、地點│話門號0000000000號壹│
│    │      │            │巷附近  │，販賣及交付第三級毒品愷他命一包給葉桂│支（序號：0000000000│
│    │      │            │        │妏，並取得葉桂妏所給付之價金1,000元。 │四六○一八號，含SIM 卡）沒收之│
│    │      │            │        │                                      │；另未扣案之販賣第三級毒品所得│
│    │      │            │        │                                      │新臺幣壹仟元沒收，如全部或一部│
│    │      │            │        │                                      │不能沒收時，以其財產抵償之。  │
│    │      ├──────┼────┼───────────────────┼───────────────┤
│    │      │（三）民國10│高雄市四│葉桂妏於左列時間以門號0000000000號行動│李榮茂販賣第三級毒品，累犯，處│
│    │      │0年3月22日晚│維路大帝│電話與李榮茂所持用之門號0000000000號行│有期徒刑伍年陸月，扣案之行動電│
│    │      │間8時36分許 │國舞廳附│動電話聯絡後，李榮茂即於左列時間、地點│話門號0000000000號壹│
│    │      │            │近之國泰│，販賣及交付第三級毒品愷他命一包給葉桂│支（序號：0000000000│
│    │      │            │世華銀行│妏，並取得葉桂妏所給付之價金1,000元。 │四六○一八號，含SIM 卡）沒收之│
│    │      │            │        │                                      │；另未扣案之販賣第三級毒品所得│
│    │      │            │        │                                      │新臺幣壹仟元沒收，如全部或一部│
│    │      │            │        │                                      │不能沒收時，以其財產抵償之。  │
│    │      ├──────┼────┼───────────────────┼───────────────┤
│    │      │（四）民國10│高雄市苓│葉桂妏於左列時間以門號0000000000號行動│李榮茂販賣第三級毒品，累犯，處│
│    │      │0年3月25日中│雅區中正│電話與李榮茂所持用之門號0000000000號行│有期徒刑伍年陸月，扣案之行動電│
│    │      │午12時48分許│一路251 │動電話聯絡後，李榮茂即於左列時間、地點│話門號0000000000號壹│
│    │      │            │巷附近  │，販賣及交付第三級毒品愷他命一包給葉桂│支（序號：0000000000│
│    │      │            │        │妏，並取得葉桂妏所給付之價金1,000元。 │四六○一八號，含SIM 卡）沒收之│
│    │      │            │        │                                      │；另未扣案之販賣第三級毒品所得│
│    │      │            │        │                                      │新臺幣壹仟元沒收，如全部或一部│
│    │      │            │        │                                      │不能沒收時，以其財產抵償之。  │
├──┼───┼──────┼────┼───────────────────┼───────────────┤
│十一│葛家玲│（一）民國10│高雄市某│葛家玲於左列時間以門號0000000000號行動│李榮茂販賣第三級毒品，累犯，處│
│    │      │0年3月14日晚│地      │電話與李榮茂所持用之門號0000000000號行│有期徒刑伍年陸月，扣案之行動電│
│    │      │間8時14分許 │        │動電話聯絡後，李榮茂即於左列時間、地點│話門號0000000000號壹│
│    │      │            │        │，販賣及交付第三級毒品愷他命一包給葛家│支（序號：0000000000│
│    │      │            │        │玲，並取得葛家玲所給付之價金1,000元。 │四六○一八號，含SIM 卡）沒收之│
│    │      │            │        │                                      │；另未扣案之販賣第三級毒品所得│
│    │      │            │        │                                      │新臺幣壹仟元沒收，如全部或一部│
│    │      │            │        │                                      │不能沒收時，以其財產抵償之。  │
│    │      ├──────┼────┼───────────────────┼───────────────┤
│    │      │（二）民國10│高雄市鳳│葛家玲於左列時間以門號0000000000號行動│李榮茂販賣第三級毒品，累犯，處│
│    │      │0年3月15日下│山區九六│電話與李榮茂所持用之門號0000000000號行│有期徒刑伍年陸月，扣案之行動電│
│    │      │午2時4分許  │清粥小菜│動電話聯絡後，李榮茂即於左列時間、地點│話門號0000000000號壹│
│    │      │            │        │，販賣及交付第三級毒品愷他命一包給葛家│支（序號：0000000000│
│    │      │            │        │玲，並取得葛家玲所給付之價金1,000元。 │四六○一八號，含SIM 卡）沒收之│
│    │      │            │        │                                      │；另未扣案之販賣第三級毒品所得│
│    │      │            │        │                                      │新臺幣壹仟元沒收，如全部或一部│
│    │      │            │        │                                      │不能沒收時，以其財產抵償之。  │
│    │      ├──────┼────┼───────────────────┼───────────────┤
│    │      │（三）民國10│高雄市四│葛家玲於左列時間以門號0000000000號行動│李榮茂販賣第三級毒品，累犯，處│
│    │      │0年3月16日晚│維路與仁│電話與李榮茂所持用之門號0000000000號行│有期徒刑伍年陸月，扣案之行動電│
│    │      │間6時52分許 │智街附近│動電話聯絡後，李榮茂即於左列時間、地點│話門號0000000000號壹│
│    │      │            │        │，販賣及交付第三級毒品愷他命一包給葛家│支（序號：0000000000│
│    │      │            │        │玲，並取得葛家玲所給付之價金1,000元。 │四六○一八號，含SIM 卡）沒收之│
│    │      │            │        │                                      │；另未扣案之販賣第三級毒品所得│
│    │      │            │        │                                      │新臺幣壹仟元沒收，如全部或一部│
│    │      │            │        │                                      │不能沒收時，以其財產抵償之。  │
│    │      ├──────┼────┼───────────────────┼───────────────┤
│    │      │（四）民國10│高雄市某│葛家玲於左列時間以門號0000000000號行動│李榮茂販賣第三級毒品，累犯，處│
│    │      │0年3月21日晚│地      │電話與李榮茂所持用之門號0000000000號行│有期徒刑伍年陸月，扣案之行動電│
│    │      │間7時35分許 │        │動電話聯絡後，李榮茂即於左列時間、地點│話門號0000000000號壹│
│    │      │            │        │，販賣及交付第三級毒品愷他命一包給葛家│支（序號：0000000000│
│    │      │            │        │玲，並取得葛家玲所給付之價金1,000元。 │四六○一八號，含SIM 卡）沒收之│
│    │      │            │        │                                      │；另未扣案之販賣第三級毒品所得│
│    │      │            │        │                                      │新臺幣壹仟元沒收，如全部或一部│
│    │      │            │        │                                      │不能沒收時，以其財產抵償之。  │
│    │      ├──────┼────┼───────────────────┼───────────────┤
│    │      │（五）民國10│高雄市鳳│葛家玲於左列時間以門號0000000000號行動│李榮茂販賣第三級毒品，累犯，處│
│    │      │0年3月21日晚│山區南京│電話與李榮茂所持用之門號0000000000號行│有期徒刑伍年陸月，扣案之行動電│
│    │      │間11時17分許│路與五甲│動電話聯絡後，李榮茂即於左列時間、地點│話門號0000000000號壹│
│    │      │            │路附近  │，販賣及交付第三級毒品愷他命一包給葛家│支（序號：0000000000│
│    │      │            │        │玲，並取得葛家玲所給付之價金1,000元。 │四六○一八號，含SIM 卡）沒收之│
│    │      │            │        │                                      │；另未扣案之販賣第三級毒品所得│
│    │      │            │        │                                      │新臺幣壹仟元沒收，如全部或一部│
│    │      │            │        │                                      │不能沒收時，以其財產抵償之。  │
│    │      ├──────┼────┼───────────────────┼───────────────┤
│    │      │（六）民國10│高雄市前│葛家玲於左列時間以門號0000000000號行動│李榮茂販賣第三級毒品，累犯，處│
│    │      │0年3月22日晚│鎮區保泰│電話與李榮茂所持用之門號0000000000號行│有期徒刑伍年陸月，扣案之行動電│
│    │      │間6時51分許 │路之小北│動電話聯絡後，李榮茂即於左列時間、地點│話門號0000000000號壹│
│    │      │            │百貨    │，販賣及交付第三級毒品愷他命一包給葛家│支（序號：0000000000│
│    │      │            │        │玲，並取得葛家玲所給付之價金1,000元。 │四六○一八號，含SIM 卡）沒收之│
│    │      │            │        │                                      │；另未扣案之販賣第三級毒品所得│
│    │      │            │        │                                      │新臺幣壹仟元沒收，如全部或一部│
│    │      │            │        │                                      │不能沒收時，以其財產抵償之。  │
│    │      ├──────┼────┼───────────────────┼───────────────┤
│    │      │（七）民國10│高雄市鳳│葛家玲於左列時間以門號0000000000號行動│李榮茂販賣第三級毒品，累犯，處│
│    │      │0年3月24日晚│山區澄清│電話與李榮茂所持用之門號0000000000號行│有期徒刑伍年陸月，扣案之行動電│
│    │      │間7時52分許 │路口之福│動電話聯絡後，李榮茂即於左列時間、地點│話門號0000000000號壹│
│    │      │            │斯汽車  │，販賣及交付第三級毒品愷他命一包給葛家│支（序號：0000000000│
│    │      │            │        │玲，並取得葛家玲所給付之價金1,000元。 │四六○一八號，含SIM 卡）沒收之│
│    │      │            │        │                                      │；另未扣案之販賣第三級毒品所得│
│    │      │            │        │                                      │新臺幣壹仟元沒收，如全部或一部│
│    │      │            │        │                                      │不能沒收時，以其財產抵償之。  │
│    │      ├──────┼────┼───────────────────┼───────────────┤
│    │      │（八）民國10│高雄市鳳│葛家玲於左列時間以門號0000000000號行動│李榮茂販賣第三級毒品，累犯，處│
│    │      │0年3月25日下│山區五甲│電話與李榮茂所持用之門號0000000000號行│有期徒刑伍年陸月，扣案之行動電│
│    │      │午2時14分許 │路之台糖│動電話聯絡後，李榮茂即於左列時間、地點│話門號0000000000號壹│
│    │      │            │加油站  │，販賣及交付第三級毒品愷他命一包給葛家│支（序號：0000000000│
│    │      │            │        │玲，並取得葛家玲所給付之價金1,000元。 │四六○一八號，含SIM 卡）沒收之│
│    │      │            │        │                                      │；另未扣案之販賣第三級毒品所得│
│    │      │            │        │                                      │新臺幣壹仟元沒收，如全部或一部│
│    │      │            │        │                                      │不能沒收時，以其財產抵償之。  │
├──┼───┼──────┼────┼───────────────────┼───────────────┤
│十二│許惟純│民國100年3月│高雄市鳳│許惟純於左列時間以門號0000000000號行動│李榮茂販賣第三級毒品，累犯，處│
│    │      │15日下午3時7│山區公所│電話與李榮茂所持用之門號0000000000號行│有期徒刑伍年陸月，扣案之行動電│
│    │      │分許        │        │動電話聯絡後，李榮茂即於左列時間、地點│話門號0000000000號壹│
│    │      │            │        │，販賣及交付第三級毒品愷他命一包給許惟│支（序號：0000000000│
│    │      │            │        │純，並取得許惟純所給付之價金1,600元。 │四六○一八號，含SIM 卡）沒收之│
│    │      │            │        │                                      │；另未扣案之販賣第三級毒品所得│
│    │      │            │        │                                      │新臺幣壹仟陸佰元沒收，如全部或│
│    │      │            │        │                                      │一部不能沒收時，以其財產抵償之│
│    │      │            │        │                                      │。                            │
├──┼───┼──────┼────┼───────────────────┼───────────────┤
│十三│陳文豪│（一）民國10│高雄市鳳│陳文豪於左列時間以門號0000000000號行動│李榮茂販賣第三級毒品，累犯，處│
│    │      │0年3月13日晚│山區五甲│電話與李榮茂所持用之門號0000000000號行│有期徒刑伍年陸月，扣案之行動電│
│    │      │間6時37分許 │之九六清│動電話聯絡後，李榮茂即於左列時間、地點│話門號0000000000號壹│
│    │      │            │粥小菜  │，販賣及交付第三級毒品愷他命一包給陳文│支（序號：0000000000│
│    │      │            │        │豪，並取得陳文豪所給付之價金1,500元。 │四六○一八號，含SIM 卡）沒收之│
│    │      │            │        │                                      │；另未扣案之販賣第三級毒品所得│
│    │      │            │        │                                      │新臺幣壹仟伍佰元沒收，如全部或│
│    │      │            │        │                                      │一部不能沒收時，以其財產抵償之│
│    │      │            │        │                                      │。                            │
│    │      ├──────┼────┼───────────────────┼───────────────┤
│    │      │（二）民國10│高雄市前│陳文豪於左列時間以門號0000000000號行動│李榮茂販賣第三級毒品，累犯，處│
│    │      │0年3月19日下│鎮區保泰│電話與李榮茂所持用之門號0000000000號行│有期徒刑伍年陸月，扣案之行動電│
│    │      │午5時21分許 │路之小北│動電話聯絡後，李榮茂即於左列時間、地點│話門號0000000000號壹│
│    │      │            │百貨    │，販賣及交付第三級毒品愷他命一包給陳文│支（序號：0000000000│
│    │      │            │        │豪，並取得陳文豪所給付之價金1,000元。 │四六○一八號，含SIM 卡）沒收之│
│    │      │            │        │                                      │；另未扣案之販賣第三級毒品所得│
│    │      │            │        │                                      │新臺幣壹仟元沒收，如全部或一部│
│    │      │            │        │                                      │不能沒收時，以其財產抵償之。  │
├──┼───┼──────┼────┼───────────────────┼───────────────┤
│十四│鍾函軒│（一）民國10│高雄市鳳│鍾函軒於左列時間以門號0000000000號行動│李榮茂販賣第三級毒品，累犯，處│
│    │      │0年3月16日中│山區保生│電話與李榮茂所持用之門號0000000000號行│有期徒刑伍年陸月，扣案之行動電│
│    │      │午12時48分許│路166巷 │動電話聯絡後，李榮茂即於左列時間、地點│話門號0000000000號壹│
│    │      │            │附近    │，販賣及交付第三級毒品愷他命一包給鍾函│支（序號：0000000000│
│    │      │            │        │軒，並取得鍾函軒所給付之價金1,500元。 │四六○一八號，含SIM 卡）沒收之│
│    │      │            │        │                                      │；另未扣案之販賣第三級毒品所得│
│    │      │            │        │                                      │新臺幣壹仟伍佰元沒收，如全部或│
│    │      │            │        │                                      │一部不能沒收時，以其財產抵償之│
│    │      │            │        │                                      │。                            │
│    │      ├──────┼────┼───────────────────┼───────────────┤
│    │      │（二）民國10│高雄市鳳│鍾函軒於左列時間以門號0000000000號行動│李榮茂販賣第三級毒品，累犯，處│
│    │      │0年3月23日晚│山區保生│電話與李榮茂所持用之門號0000000000號行│有期徒刑伍年陸月，扣案之行動電│
│    │      │間7時9分許  │路166巷 │動電話聯絡後，李榮茂即於左列時間、地點│話門號0000000000號壹│
│    │      │            │附近    │，販賣及交付第三級毒品愷他命一包給鍾函│支（序號：0000000000│
│    │      │            │        │軒，並取得鍾函軒所給付之價金1,500元。 │四六○一八號，含SIM 卡）沒收之│
│    │      │            │        │                                      │；另未扣案之販賣第三級毒品所得│
│    │      │            │        │                                      │新臺幣壹仟伍佰元沒收，如全部或│
│    │      │            │        │                                      │一部不能沒收時，以其財產抵償之│
│    │      │            │        │                                      │。                            │
├──┼───┼──────┼────┼───────────────────┼───────────────┤
│十五│陳金好│（一）民國10│高雄市新│陳金好於左列時間以門號0000000000號行動│李榮茂販賣第三級毒品，累犯，處│
│    │      │0年3月16日下│興區七賢│電話與李榮茂所持用之門號0000000000號行│有期徒刑伍年陸月，扣案之行動電│
│    │      │午3時35分許 │二路21號│動電話聯絡後，李榮茂即於左列時間、地點│話門號0000000000號壹│
│    │      │            │附近    │，販賣及交付第三級毒品愷他命一包給陳金│支（序號：0000000000│
│    │      │            │        │好，並取得陳金好所給付之價金1,500元。 │四六○一八號，含SIM 卡）沒收之│
│    │      │            │        │                                      │；另未扣案之販賣第三級毒品所得│
│    │      │            │        │                                      │新臺幣壹仟伍佰元沒收，如全部或│
│    │      │            │        │                                      │一部不能沒收時，以其財產抵償之│
│    │      │            │        │                                      │。                            │
│    │      ├──────┼────┼───────────────────┼───────────────┤
│    │      │（二）民國10│高雄市新│陳金好於左列時間以門號0000000000號行動│李榮茂販賣第三級毒品，累犯，處│
│    │      │0年3月21日下│興區七賢│電話與李榮茂所持用之門號0000000000號行│有期徒刑伍年陸月，扣案之行動電│
│    │      │午5時10分許 │二路21號│動電話聯絡後，李榮茂即於左列時間、地點│話門號0000000000號壹│
│    │      │            │附近    │，販賣及交付第三級毒品愷他命一包給陳金│支（序號：0000000000│
│    │      │            │        │好，並取得陳金好所給付之價金1,500元。 │四六○一八號，含SIM 卡）沒收之│
│    │      │            │        │                                      │；另未扣案之販賣第三級毒品所得│
│    │      │            │        │                                      │新臺幣壹仟伍佰元沒收，如全部或│
│    │      │            │        │                                      │一部不能沒收時，以其財產抵償之│
│    │      │            │        │                                      │。                            │
├──┼───┼──────┼────┼───────────────────┼───────────────┤
│十六│林佩蓉│（一）民國10│高雄市鳳│林佩蓉於左列時間以門號0000000000號行動│李榮茂販賣第三級毒品，累犯，處│
│    │      │0年3月19日晚│山區某處│電話與李榮茂所持用之門號0000000000號行│有期徒刑伍年陸月，扣案之行動電│
│    │      │間6時11分許 │        │動電話聯絡後，李榮茂即於左列時間、地點│話門號0000000000號壹│
│    │      │            │        │，販賣及交付第三級毒品愷他命一包給林佩│支（序號：0000000000│
│    │      │            │        │蓉，並取得林佩蓉所給付之價金1,500元。 │四六○一八號，含SIM 卡）沒收之│
│    │      │            │        │                                      │；另未扣案之販賣第三級毒品所得│
│    │      │            │        │                                      │新臺幣壹仟伍佰元沒收，如全部或│
│    │      │            │        │                                      │一部不能沒收時，以其財產抵償之│
│    │      │            │        │                                      │。                            │
│    │      ├──────┼────┼───────────────────┼───────────────┤
│    │      │（二）民國10│高雄市中│林佩蓉於左列時間以門號0000000000號行動│李榮茂販賣第三級毒品，累犯，處│
│    │      │0年3月22日凌│正路之摩│電話與李榮茂所持用之門號0000000000號行│有期徒刑伍年陸月，扣案之行動電│
│    │      │晨3時51分許 │斯漢堡  │動電話聯絡後，李榮茂即於左列時間、地點│話門號0000000000號壹│
│    │      │            │        │，販賣及交付第三級毒品愷他命一包給林佩│支（序號：0000000000│
│    │      │            │        │蓉，並取得林佩蓉所給付之價金1,500元。 │四六○一八號，含SIM 卡）沒收之│
│    │      │            │        │                                      │；另未扣案之販賣第三級毒品所得│
│    │      │            │        │                                      │新臺幣壹仟伍佰元沒收，如全部或│
│    │      │            │        │                                      │一部不能沒收時，以其財產抵償之│
│    │      │            │        │                                      │。                            │
├──┼───┼──────┼────┼───────────────────┼───────────────┤
│十七│方民慧│（一）民國10│高雄市左│方民慧於左列時間以門號0000000000號行動│李榮茂販賣第三級毒品，累犯，處│
│    │      │0年3月19日下│營區函館│電話與李榮茂所持用之門號0000000000號行│有期徒刑伍年陸月，扣案之行動電│
│    │      │午1時10分許 │汽車旅館│動電話聯絡後，李榮茂即於左列時間、地點│話門號0000000000號壹│
│    │      │            │附近    │，販賣及交付第三級毒品愷他命一包給方民│支（序號：0000000000│
│    │      │            │        │慧，並取得方民慧所給付之價金1,500元。 │四六○一八號，含SIM 卡）沒收之│
│    │      │            │        │                                      │；另未扣案之販賣第三級毒品所得│
│    │      │            │        │                                      │新臺幣壹仟伍佰元沒收，如全部或│
│    │      │            │        │                                      │一部不能沒收時，以其財產抵償之│
│    │      │            │        │                                      │。                            │
│    │      ├──────┼────┼───────────────────┼───────────────┤
│    │      │（二）民國10│高雄市左│方民慧於左列時間以門號0000000000號行動│李榮茂販賣第三級毒品，累犯，處│
│    │      │0年3月24日晚│營區函館│電話與李榮茂所持用之門號0000000000號行│有期徒刑伍年陸月，扣案之行動電│
│    │      │間10時2分許 │汽車旅館│動電話聯絡後，李榮茂即於左列時間、地點│話門號0000000000號壹│
│    │      │            │附近    │，販賣及交付第三級毒品愷他命一包給方民│支（序號：0000000000│
│    │      │            │        │慧，並取得方民慧所給付之價金1,500元。 │四六○一八號，含SIM 卡）沒收之│
│    │      │            │        │                                      │；另未扣案之販賣第三級毒品所得│
│    │      │            │        │                                      │新臺幣壹仟伍佰元沒收，如全部或│
│    │      │            │        │                                      │一部不能沒收時，以其財產抵償之│
│    │      │            │        │                                      │。                            │
├──┴───┴──────┴────┴───────────────────┴───────────────┤
│共計72罪                                                                                                    │
└──────────────────────────────────────────────────────┘
附表三
┌──┬────────────────────────┐
│編號│扣案毒品愷他命之重量、純度、純質淨重            │
├──┼────────────────────────┤
│ 1. │鑑別條碼B00000000號白色結晶1包，檢驗出含有毒品愷│
│    │他命成分，檢驗前淨重116.33公克，檢驗後淨重116.30│
│    │公克，純度約 76.99％，檢驗前總純質淨重約89.562公│
│    │克。                                            │
├──┼────────────────────────┤
│ 2. │鑑別條碼B00000000號白色結晶1包，檢驗出含有毒品愷│
│    │他命成分，檢驗前淨重70.107公克，檢驗後淨重70.076│
│    │公克，純度約78.96％，檢驗前總純質淨重約 55.356公│
│    │克。                                            │
├──┼────────────────────────┤
│ 3. │鑑別條碼B00000000號白色結晶1包，檢驗出含有毒品愷│
│    │他命成分，檢驗前淨重2.827公克，檢驗後淨重2.816公│
│    │克，純度約74.90％，檢驗前總純質淨重約2.117公克。│
├──┼────────────────────────┤
│ 4. │鑑別條碼B00000000號白色結晶1包，檢驗出含有毒品愷│
│    │他命成分，檢驗前淨重2.828公克，檢驗後淨重2.817公│
│    │克，純度約81.81％，檢驗前總純質淨重約2.314公克。│
├──┼────────────────────────┤
│ 5. │鑑別條碼B00000000號白色結晶1包，檢驗出含有毒品愷│
│    │他命成分，檢驗前淨重1.337公克，檢驗後淨重1.326公│
│    │克，純度約79.53％，檢驗前總純質淨重約1.063公克。│
├──┼────────────────────────┤
│ 6. │鑑別條碼B00000000號白色結晶1包，檢驗出含有毒品愷│
│    │他命成分，檢驗前淨重2.831公克，檢驗後淨重2.820公│
│    │克，純度約78.75％，檢驗前總純質淨重約2.229公克。│
├──┼────────────────────────┤
│ 7. │鑑別條碼B00000000號白色結晶1包，檢驗出含有毒品愷│
│    │他命成分，檢驗前淨重2.830公克，檢驗後淨重2.819公│
│    │克，純度約80.87％，檢驗前總純質淨重約2.289公克。│
├──┼────────────────────────┤
│ 8. │鑑別條碼B00000000號白色結晶1包，檢驗出含有毒品愷│
│    │他命成分，檢驗前淨重2.825公克，檢驗後淨重2.814公│
│    │克，純度約80.94％，檢驗前總純質淨重約2.287公克。│
├──┼────────────────────────┤
│ 9. │鑑別條碼B00000000號白色結晶1包，檢驗出含有毒品愷│
│    │他命成分，檢驗前淨重2.823公克，檢驗後淨重2.812公│
│    │克，純度約78.58％，檢驗前總純質淨重約2.218公克。│
├──┼────────────────────────┤
│ 10.│鑑別條碼B00000000號白色結晶1包，檢驗出含有毒品愷│
│    │他命成分，檢驗前淨重2.825公克，檢驗後淨重2.814公│
│    │克，純度約84.90％，檢驗前總純質淨重約2.398公克。│
├──┼────────────────────────┤
│ 11.│鑑別條碼B00000000號白色結晶1包，檢驗出含有毒品愷│
│    │他命成分，檢驗前淨重2.820公克，檢驗後淨重2.809公│
│    │克，純度約75.19％，檢驗前總純質淨重約2.120公克。│
├──┼────────────────────────┤
│ 12.│鑑別條碼B00000000號白色結晶1包，檢驗出含有毒品愷│
│    │他命成分，檢驗前淨重2.871公克，檢驗後淨重2.860公│
│    │克，純度約73.05％，檢驗前總純質淨重約2.097公克。│
├──┼────────────────────────┤
│ 13.│鑑別條碼B00000000號白色結晶1包，檢驗出含有毒品愷│
│    │他命成分，檢驗前淨重2.781公克，檢驗後淨重2.770公│
│    │克，純度約76.53％，檢驗前總純質淨重約2.128公克。│
├──┼────────────────────────┤
│ 14.│鑑別條碼B00000000號白色結晶1包，檢驗出含有毒品愷│
│    │他命成分，檢驗前淨重2.819公克，檢驗後淨重2.808公│
│    │克，純度約78.14％，檢驗前總純質淨重約2.203公克。│
├──┼────────────────────────┤
│ 15.│鑑別條碼B00000000號白色結晶1包，檢驗出含有毒品愷│
│    │他命成分，檢驗前淨重2.810公克，檢驗後淨重2.799公│
│    │克，純度約68.20％，檢驗前總純質淨重約1.916公克。│
├──┼────────────────────────┤
│ 16.│鑑別條碼B00000000號白色結晶1包，檢驗出含有毒品愷│
│    │他命成分，檢驗前淨重1.303公克，檢驗後淨重1.292公│
│    │克，純度約77.10％，檢驗前總純質淨重約1.005公克。│
├──┼────────────────────────┤
│ 17.│鑑別條碼B00000000號白色結晶1包，檢驗出含有毒品愷│
│    │他命成分，檢驗前淨重1.333公克，檢驗後淨重1.322公│
│    │克，純度約72.14％，檢驗前總純質淨重約0.962公克。│
├──┼────────────────────────┤
│ 18.│鑑別條碼B00000000號白色結晶1包，檢驗出含有毒品愷│
│    │他命成分，檢驗前淨重2.830公克，檢驗後淨重2.819公│
│    │克，純度約65.46％，檢驗前總純質淨重約1.853公克。│
├──┼────────────────────────┤
│ 19.│鑑別條碼B00000000號白色結晶1包，檢驗出含有毒品愷│
│    │他命成分，檢驗前淨重1.332公克，檢驗後淨重1.321公│
│    │克，純度約67.79％，檢驗前總純質淨重約0.903公克。│
├──┼────────────────────────┤
│ 20.│鑑別條碼B00000000號白色結晶1包，檢驗出含有毒品愷│
│    │他命成分，檢驗前淨重1.320公克，檢驗後淨重1.309公│
│    │克，純度約71.70％，檢驗前總純質淨重約0.946公克。│
├──┼────────────────────────┤
│ 21.│鑑別條碼B00000000號白色結晶1包，檢驗出含有毒品愷│
│    │他命成分，檢驗前淨重2.823公克，檢驗後淨重2.812公│
│    │克，純度約80.11％，檢驗前總純質淨重約2.262公克。│
├──┼────────────────────────┤
│ 22.│鑑別條碼B00000000號白色結晶1包，檢驗出含有毒品愷│
│    │他命成分，檢驗前淨重2.820公克，檢驗後淨重2.809公│
│    │克（起訴書誤載為2.812公克），純度約72.89 ％，檢 │
│    │驗前總純質淨重約2.056公克。                     │
├──┼────────────────────────┤
│ 23.│鑑別條碼B00000000號白色結晶1包，檢驗出含有毒品愷│
│    │他命成分，檢驗前淨重2.851公克，檢驗後淨重2.840公│
│    │克，純度約79.14％，檢驗前總純質淨重約2.256公克。│
├──┼────────────────────────┤
│ 24.│鑑別條碼B00000000號白色結晶1包，檢驗出含有毒品愷│
│    │他命成分，檢驗前淨重2.829公克，檢驗後淨重2.818公│
│    │克，純度約86.46％，檢驗前總純質淨重約2.446公克。│
├──┼────────────────────────┤
│ 25.│鑑別條碼B00000000號白色結晶1包，檢驗出含有毒品愷│
│    │他命成分，檢驗前淨重2.842公克，檢驗後淨重2.831公│
│    │克，純度約81.17％，檢驗前總純質淨重約2.307公克。│
├──┼────────────────────────┤
│ 26.│鑑別條碼B00000000號白色結晶1包，檢驗出含有毒品愷│
│    │他命成分，檢驗前淨重1.311公克，檢驗後淨重1.300公│
│    │克，純度約77.26％，檢驗前總純質淨重約1.013公克。│
├──┼────────────────────────┤
│ 27.│鑑別條碼B00000000號白色結晶1包，檢驗出含有毒品愷│
│    │他命成分，檢驗前淨重1.310公克，檢驗後淨重1.299公│
│    │克，純度約83.45％，檢驗前總純質淨重約1.093公克。│
├──┼────────────────────────┤
│ 28.│鑑別條碼B00000000號白色結晶1包，檢驗出含有毒品愷│
│    │他命成分，檢驗前淨重2.836公克，檢驗後淨重2.825公│
│    │克，純度約75.63％，檢驗前總純質淨重約2.145公克。│
├──┼────────────────────────┤
│ 29.│鑑別條碼B00000000號白色結晶1包，檢驗出含有毒品愷│
│    │他命成分，檢驗前淨重2.837公克，檢驗後淨重2.826公│
│    │克，純度約85.01％，檢驗前總純質淨重約2.412公克。│
├──┼────────────────────────┤
│ 30.│鑑別條碼B00000000號白色結晶1包，檢驗出含有毒品愷│
│    │他命成分，檢驗前淨重1.331公克，檢驗後淨重1.320公│
│    │克，純度約76.19％，檢驗前總純質淨重約1.014公克。│
├──┼────────────────────────┤
│ 31.│鑑別條碼B00000000號白色結晶1包，檢驗出含有毒品愷│
│    │他命成分，檢驗前淨重2.824公克，檢驗後淨重2.813公│
│    │克，純度約77.27％，檢驗前總純質淨重約2.182公克。│
├──┼────────────────────────┤
│ 32.│鑑別條碼B00000000號白色結晶1包，檢驗出含有毒品愷│
│    │他命成分，檢驗前淨重2.838公克，檢驗後淨重2.827公│
│    │克，純度約73.70％，檢驗前總純質淨重約2.092公克。│
├──┼────────────────────────┤
│ 33.│鑑別條碼B00000000號白色結晶1包，檢驗出含有毒品愷│
│    │他命成分，檢驗前淨重2.840公克，檢驗後淨重2.829公│
│    │克，純度約84.97％，檢驗前總純質淨重約2.413公克。│
├──┼────────────────────────┤
│ 34.│鑑別條碼B00000000號白色結晶1包，檢驗出含有毒品愷│
│    │他命成分，檢驗前淨重1.335公克，檢驗後淨重1.324公│
│    │克，純度約75.25％，檢驗前總純質淨重約1.005公克。│
├──┼────────────────────────┤
│ 35.│鑑別條碼B00000000號白色結晶1包，檢驗出含有毒品愷│
│    │他命成分，檢驗前淨重2.853公克，檢驗後淨重2.842公│
│    │克，純度約83.71％，檢驗前總純質淨重約2.388公克。│
├──┼────────────────────────┤
│ 36.│鑑別條碼B00000000號白色結晶1包，檢驗出含有毒品愷│
│    │他命成分，檢驗前淨重1.331公克，檢驗後淨重1.320公│
│    │克，純度約75.09％，檢驗前總純質淨重約0.999公克。│
├──┼────────────────────────┤
│ 37.│鑑別條碼B00000000號白色結晶1包，檢驗出含有毒品愷│
│    │他命成分，檢驗前淨重1.316公克，檢驗後淨重1.305公│
│    │克，純度約81.94％，檢驗前總純質淨重約1.078公克。│
├──┼────────────────────────┤
│ 38.│鑑別條碼B00000000號白色結晶1包，檢驗出含有毒品愷│
│    │他命成分，檢驗前淨重2.833公克，檢驗後淨重2.822公│
│    │克，純度約75.77％，檢驗前總純質淨重約2.147公克。│
├──┼────────────────────────┤
│ 39.│鑑別條碼B00000000號白色結晶1包，檢驗出含有毒品愷│
│    │他命成分，檢驗前淨重2.858公克，檢驗後淨重2.847公│
│    │克，純度約76.78％，檢驗前總純質淨重約2.194公克。│
├──┼────────────────────────┤
│ 40.│鑑別條碼B00000000號白色結晶1包，檢驗出含有毒品愷│
│    │他命成分，檢驗前淨重1.350公克，檢驗後淨重1.339公│
│    │克，純度約75.26％，檢驗前總純質淨重約1.016公克。│
├──┼────────────────────────┤
│ 41.│鑑別條碼B00000000號白色結晶1包，檢驗出含有毒品愷│
│    │他命成分，檢驗前淨重2.823公克，檢驗後淨重2.812公│
│    │克，純度約83.54％，檢驗前總純質淨重約2.358公克。│
├──┼────────────────────────┤
│ 42.│鑑別條碼B00000000號白色結晶1包，檢驗出含有毒品愷│
│    │他命成分，檢驗前淨重2.824公克，檢驗後淨重2.813公│
│    │克，純度約77.99％，檢驗前總純質淨重約2.202公克。│
├──┼────────────────────────┤
│ 43.│鑑別條碼B00000000號白色結晶1包，檢驗出含有毒品愷│
│    │他命成分，檢驗前淨重2.815公克，檢驗後淨重2.804公│
│    │克，純度約75.99％，檢驗前總純質淨重約2.139公克。│
├──┼────────────────────────┤
│ 44.│鑑別條碼B00000000號白色結晶1包，檢驗出含有毒品愷│
│    │他命成分，檢驗前淨重1.344公克，檢驗後淨重1.333公│
│    │克，純度約69.22％，檢驗前總純質淨重約0.930公克。│
├──┼────────────────────────┤
│ 45.│鑑別條碼B00000000號白色結晶1包，檢驗出含有毒品愷│
│    │他命成分，檢驗前淨重1.316公克，檢驗後淨重1.305公│
│    │克，純度約70.60％，檢驗前總純質淨重約0.929公克。│
├──┼────────────────────────┤
│ 46.│鑑別條碼B00000000號白色結晶1包，檢驗出含有毒品愷│
│    │他命成分，檢驗前淨重2.837公克，檢驗後淨重2.826公│
│    │克，純度約75.96％，檢驗前總純質淨重約2.155公克。│
├──┼────────────────────────┤
│ 47.│鑑別條碼B00000000號白色結晶1包，檢驗出含有毒品愷│
│    │他命成分，檢驗前淨重2.841公克，檢驗後淨重2.830公│
│    │克，純度約76.00％，檢驗前總純質淨重約2.159公克。│
├──┼────────────────────────┤
│ 48.│鑑別條碼B00000000號白色結晶1包，檢驗出含有毒品愷│
│    │他命成分，檢驗前淨重1.281公克，檢驗後淨重1.270公│
│    │克，純度約82.66％，檢驗前總純質淨重約1.059公克。│
├──┼────────────────────────┤
│ 49.│鑑別條碼B00000000號白色結晶1包，檢驗出含有毒品愷│
│    │他命成分，檢驗前淨重1.326公克，檢驗後淨重1.315公│
│    │克，純度約75.92％，檢驗前總純質淨重約1.007公克。│
├──┼────────────────────────┤
│    │驗前淨重295.357 公克，驗後淨重294.779 公克，總純│
│總計│質淨重229.421 公克                              │
│    │                                                │
└──┴────────────────────────┘